【裁判字號】    99,上訴,492
【裁判日期】    990831
【裁判案由】    毒品危害防制條例
【裁判全文】
臺灣高等法院臺南分院刑事判決         99年度上訴字第492號
上  訴  人  臺灣雲林地方法院檢察署檢察官
被      告  甲○○
指定辯護人  本院公設辯護人  乙○○
上列上訴人因被告違反毒品危害防制條例案件，不服臺灣雲林地
方法院98年度訴字第693號中華民國99年3月12日第一審判決（起
訴案號：臺灣雲林地方法院檢察署98年度偵字第3885、4055、
4063號），提起上訴，本院判決如下：
    主  文
原判決關於甲○○販賣第一級毒品及第二級毒品罪暨定執行刑部
分撤銷。
甲○○犯如附表一所示之販賣第一級毒品罪，均累犯，各處如附
表一所示之刑。
    事  實
一、甲○○前於民國93年間因偽造文書案件，經臺灣臺中地方法
    院（下稱臺中地院）判處有期徒刑3 月確定，於93年8 月31
    日易科罰金執行完畢。詎其不知悔改，與孫永固（綽號「高
    雄仔」，民國57年3月10日生）均明知海洛因係毒品危害防
    制條例第2條第2項第1款所管制之第一級毒品，不得販賣、
    持有，仍分別為下列犯行：
  (一)甲○○與孫永固基於共同販賣第一級毒品海洛因以營利之個
    別犯意，由甲○○先以其所有供犯販賣第一級毒品罪所用之
    塑膠鏟管、電子磅秤分裝海洛因，將分裝好之海洛因及其所
    有供犯販賣第一級毒品罪連絡所用之ZIKOM廠牌行動電話1支
    （內含其所有之門號0000000000號晶片卡1張）交與孫永固
    ，俟附表一編號01至06、08至12、20至22、25、28至33所示
    之交易對象丁勝恩（66年9月17日生）、林進生（50年3月14
    日生）、卜公明（60年12月17日生）、鍾志壕（69年9月6日
    生）、陳芬蘭（65年2月26日生），以附表一編號01至06、
    08至12、20至22、25、28至33所示之行動電話門號，撥打門
    號0000000000號行動電話，與孫永固聯繫購買海洛因事宜後
    ，孫永固旋持海洛因（數量詳如附表一「販賣毒品」欄所示
    ）前往附表一編號01至06、08至12、20至22、25、28至33
    所示之交易地點，將海洛因共同販賣與交易對象，交易對象
    則當場將附表一編號01至06、08至12、20至22、25、28至33
    所示之金額交與孫永固。孫永固收取款項後，再轉交與甲○
    ○。各次販賣第一級毒品海洛因之時間、地點、數量均詳如
    附表一編號01至06、08至12、20至22、25、28至33所示，其
    共同販賣所得均如附表一各該編號所示（已扣案）。
  (二)甲○○另基於販賣第一級毒品海洛因以營利之犯意，於附表
    一編號24所示之時間，接獲陳正國（63年6月4日生）以附表
    一編號24所示之行動電話門號撥打前揭0000000000門號之電
    話，表示欲購買新臺幣（下同）3,000元之海洛因，甲○○
    應允後，指示孫永固持海洛因1包（約8分之1錢重）前往附
    表一編號24所示之交易地點，將海洛因1包販賣與陳正國，
    然因陳正國並未攜帶現金，暫時賒欠前揭購毒款項3,000 元
    ，嗣後甲○○亦未向陳正國收取該筆款項。
  (三)甲○○另基於販賣海洛因以營利之個別犯意，於附表一編號
    07、13至19、23、26、27所示之時間，先由附表一編號07、
    13至19、23、26、27所示之交易對象吳竑慶（57年10月19日
    生）、丁鏢清（67年5月24日生）、丁萬成（38年4月6日生
    ）、陳芬蘭（65年2月26日生），持用附表一編號07、13至
    19、23、26、27所示門號，撥打甲○○持用之門號
    0000000000號行動電話，向甲○○表示欲購買海洛因，甲○
    ○與交易對象談妥價金及海洛因數量後，前往附表一編號07
    、13至19、23、26、27所示之交易地點，將海洛因（海洛因
    之數量詳如附表一「販賣毒品」欄所示）交與交易對象，並
    向交易對象收取如附表一編號07、13至19、23、26、27「交
    易金額」欄所示之金額，各次販賣第一級毒品海洛因之時間
    、地點、數量均詳如附表一編號07、13至19、23、26、27所
    示，其共同販賣所得如附表一各該編號所示（已扣案）。
  (四)林萬頓（51年4月16日生）明知海洛因係第一級毒品，依法
    不得施用，因友人林恆全（72年6月25日生）需施用海洛因
    ，然缺乏購買管道，林萬頓竟基於幫助林恆全施用海洛因之
    犯意，接受林恆全之請託，分別於附表一編號34至36所示之
    時間，以門號0000000000號行動電話撥打甲○○持用之前揭
    門號行動電話，表示購毒意願，甲○○應允後，先由林恆全
    將附表一編號34至36所示之金額交與林萬頓，林萬頓即於附
    表一編號34至36所示之約定地點，代林恆全向甲○○購買海
    洛因（數量如附表一「販賣毒品」欄所示），一手交錢、一
    手交貨（附表一編號35部分，係於翌日交付價金與甲○○）
    ，完成交易後，再將購得之海洛因交與林恆全，計販賣所得
    如附表一各該編號所示。嗣於附表一編號37所示之時間，林
    恆全因未攜帶金錢，遂委由林萬頓先與甲○○聯繫，表示欲
    以行動電話1支購買價值1,000元之海洛因2小包，甲○○同
    意後，與林萬頓至附表一編號37所示之地點，由林萬頓將林
    恆全所有之MOTOROLA廠牌行動電話1支交與甲○○作為對價
    ，甲○○將海洛因2小包交與林萬頓，而完成交易。林萬頓
    取得海洛因後旋即轉交與林恆全。
二、嗣於98年7月29日6時50分許，經警持搜索票至甲○○位於雲
    林縣麥寮鄉○○村○○路81號梅園出租套房，及孫永固位於
    雲林縣麥寮鄉海豐村中溪租屋處進行搜索，分別扣得海洛因
    101小包（合計淨重3.26公克，純度24.14％，純質淨重0.79
    公克）、海洛因1包（淨重55.42公克，純度1.00％，純質
    淨重0.55公克），甲○○所有供包裝海洛因販賣用之外包裝
    共102個及用以分裝海洛因以供犯本件販賣第一級毒品罪之
    電子磅秤3臺、塑膠鏟管4支，甲○○所有供犯販賣第一級毒
    品罪聯絡用之行動電話ZIKOM廠牌行動電話1支（含門號
    0000000000號晶片卡1張）、SONY ERICSSON廠牌行動電話1
    支（含門號0000000000號晶片卡1張）、甲○○所有，預備
    供販賣第一級毒品分裝毒品用之全新夾鍊袋1大包，及現金
    25,900元（其中17700元係販賣第一級毒品所得）。因而查
    獲上情。另甲○○於本案偵審中均自白販賣第一級毒品犯行
    。
三、案經雲林縣警察局台西分局報請臺灣臺南地方法院檢察署檢
    察官偵查起訴。
    理  由
壹、證據能力
一、被告甲○○認林恆全於98年7月29日之警詢筆錄〔見雲林縣
    警察局臺西分局雲警西偵字第0981000422號卷（下稱警卷）
    第133至137頁）〕係傳聞證據，無證據能力。經查：證人林
    恆全於原審審理時業已到庭具結作證，其於原審審理時證述
    之內容，與警詢筆錄大致相符，故林恆全之警詢筆錄依刑事
    訴訟法第159條第1項、第159條之2規定，不得作為認定被告
    甲○○犯罪之證據。
二、按被告以外之人於偵查中向檢察官所為之陳述，除顯有不可
    信之情況者外，得為證據，刑事訴訟法第159條之1第2項定
    有明文。檢察官在偵查中對被告以外之人所為之偵查筆錄，
    性質上屬傳聞證據，惟刑事訴訟法規定檢察官代表國家偵查
    犯罪、實施公訴，依法其有訊問被告、證人及鑑定人之權，
    證人、鑑定人並須具結，而實務運作時，檢察官偵查中向被
    告以外之人所取得之陳述，原則上均能遵守法律規定，不致
    違法取供，其可信度極高。職是，被告以外之人前於偵查中
    已具結而為證述，除反對該項供述得具有證據能力之一方，
    已釋明「顯有不可信之情況」之理由外，不宜遽指該證人於
    偵查中之陳述不具證據能力。證人丁勝恩、林雅芬、吳竑慶
    、林進生、林長咸、卜公明、陳永菖、丁鏢清、丁萬成、陳
    正國、林恆全、丁連豐、毛湘棱、孫永固、林萬頓等人於檢
    察官面前之證述筆錄〔見臺灣雲林地方法院檢察署98年度他
    字第175號卷（下稱他卷）第32至34頁、第49至52頁、第65
    至68頁、第81至84頁、第112至115頁、第147至150頁、第
    169 至172頁、第196至199頁、第206至209頁、第217至220
    頁、第13 7至140頁、第158至161頁、第182至186頁、第19
    至24 頁、第125至130頁），均係檢察官令渠等以證人身分
    具結後所為之證述，有各該證人結文附卷可稽（見他卷第35
    、53、69、85、116、151、173、200、210、221、141、25
    、131 、162、187頁），被告甲○○及辯護人均未提及檢察
    官在訊問時有不法取供之情形，亦未釋明上開證人之證述有
    何顯不可信之情況，依上開規定，上開證人在檢察官面前之
    證述筆錄，自得作為本案證據使用。
三、通訊監察譯文部分：
  (一)又卷附門號0000000000號門號之行動電話之通訊監察譯文，
    係臺灣臺南地方法院檢察署檢察官於偵查中認有就上開行動
    電話門號進行通訊監察之必要，經原審法院依檢察官之聲請
    於核發通訊監察書後，由執行通訊監察之機關依其通訊內容
    所製作，此有原審98年聲監字第133號、第145號、第180號
    、98年聲監續字第174號通訊監察書（見原審卷二第103之1
    至103之9頁），各該通訊監察書已載明「案由」、「監察對
    象」、「監察通訊種類及號碼等足資識別之特徵」、「受監
    察處所」、「監察理由」、「監察期間及方法」、「聲請機
    關」、「執行機關」、及「建置機關」，並經檢察官提出為
    證據之通訊監察譯文內容，可見本件通訊監察符合通訊保障
    及監察法所規定之法定程序，而為合法之監聽，是上開通訊
    監察程序核無違反法定程序之情形，其通訊內容之譯文復均
    屬於依法執行通訊監察中所取得之派生證據，且檢察官、被
    告及其辯護人於本院準備程序及審理時，就此通訊監察程序
    之合法性並未爭執，則因此取得之監聽錄音內容，係依法監
    聽所取得之證據，自有證據能力。
  (二)又偵查警員依通訊監察錄音內容製作之通訊監察譯文，為被
    告以外之人即丁勝恩、林雅芬、吳竑慶等人於審判外陳述所
    為之紀錄，係被告以外之人於審判外之陳述。依據刑事訴訟
    法第159條之4第1款規定，公務員本於職務製作之紀錄文書
    ，雖亦得為證據，但該條款之規範意旨，係基於該等文書為
    公務員依其職權所製作，與其責任、信譽攸關，若有錯誤、
    虛偽，公務員可能因此負擔刑事及行政責任，從而其正確性
    高，且該等文書經常處於可受公開檢查之狀態，如有錯誤，
    甚易發覺而予即時修正，是以除顯有不可信之狀況外，其真
    實性極高，故將之列為傳聞法則之例外得直接作為證據，亦
    得避免該管公務員須經常接受法院傳喚實施交互詰問，造成
    其公務執行之困擾。然偵查人員將監聽內容製作成譯文，乃
    係將上開監聽紀錄轉為具體文字紀錄，為員警或其他執法人
    員針對個別刑事案件所製作，且往往為認定被告有罪與否之
    重要依據，本院爰認偵查機關或其他執法人員於刑事案件就
    被告以外之人於審判外陳述所為之紀錄，要不得逕以同法第
    159條之4第1款規定視為傳聞法則之例外情形。是檢察官提
    出之監聽譯文應屬傳聞證據，惟被告及辯護人在原審審理中
    均明示同意上開證據有證據能力（見原審卷一第147頁正、
    反面），本院審酌上開證據製作時之情況，並無違法不當之
    情事，認為以之作為證據應屬適當，依刑事訴訟法第159 條
    之5第1項規定，應認通訊監察譯文例外具有證據能力。
四、現行刑事訴訟法關於「鑑定」之規定，除選任自然人充當鑑
    定人外，另設有囑託機關鑑定制度。依同法第198條、第208
    條之規定，不論鑑定人或鑑定機關、團體，固均應由法院、
    審判長、受命法官或檢察官視具體個案之需要而為選任、囑
    託，並依第206條之規定，提出言詞或書面報告，始符合同
    法第159條第1項所定得作為證據之「法律有規定」之情形。
    否則所為之鑑定，仍屬傳聞證據。然於司法警察機關調查中
    之案件，為因應實務上，或因量大，或有急迫之現實需求，
    例行性當然有鑑定之必要者，例如毒品之種類與成分、尿液
    之毒品反應，或者槍彈有無殺傷力等鑑定，基於檢察一體原
    則，得由該管檢察長對於轄區內之案件，以事前概括選任鑑
    定人或囑託鑑定機關、團體之方式，俾便轄區內之司法警察
    官、司法警察對於調查中之此類案件，得即時送請先前已選
    任之鑑定人或囑託之鑑定機關、團體實施鑑定，以求時效（
    法務部92年9月1日法檢字第0920035083號函參照）。此種由
    檢察機關概括選任鑑定人或概括囑託鑑定機關、團體，再轉
    知司法警察官、司法警察於調查犯罪時參考辦理之作為，法
    無明文禁止，係為因應現行刑事訴訟法增訂傳聞法則及其例
    外規定之實務運作而為。其所為之鑑定結果，與檢察官選任
    或囑託為鑑定者，性質上並無差異，同具有證據能力（最高
    法院96年度臺上字第2860號判決參照）。茲查卷附法務部調
    查局濫用藥物實驗室98年9月3日調科壹字第09823023800號
    鑑定書（見原審卷一第110頁），為雲林縣政府警察局臺西
    分局送請鑑定，揆諸前揭說明，屬「法律規定」得為證據者
    ，應有證據能力。
五、刑事訴訟法第159條之5明定：「被告以外之人於審判外之陳
    述，雖不符前四條之規定，而經當事人於審判程序同意作為
    證據，法院審酌該言詞陳述或書面陳述作成時之情況，認為
    適當者，亦得為證據。」、「當事人、代理人或辯護人於法
    院調查證據時，知有第159條第1項不得為證據之情形，而未
    於言詞辯論終結前聲明異議者，視為有前項之同意。」，其
    立法理由在於傳聞證據未經當事人之反對詰問予以核實，乃
    排斥其證據能力。惟當事人如放棄對原供述人之反對詰問權
    ，於審判程序表示同意該等傳聞證據可作為證據，此時法院
    除認該傳聞證據欠缺適當性外，自可承認其證據能力。查被
    告及辯護人迄至本案辯論終結前，對於下列本院採為認定犯
    罪事實依據之各項具傳聞性質之言詞或書面證據，包括證人
    謝長益、劉隆宜、黃聰耀、蔡侑霖、賴建男、劉玉柱等人於
    警詢之證述，暨上開證人指認被告為犯罪嫌疑人紀錄表等，
    均未就證據能力聲明異議；本院審酌該等供述證據作成時之
    情況，並無不法情事，與本案待證事實間具有相當之關聯性
    ，以之為本案證據並無不當，自有證據能力，而得採為
    本件認定犯罪事實之基礎。
貳、認定犯罪事實所憑證據及理由：
一、販賣第一級毒品部分
  1.訊據被告對於前揭犯罪事實均坦承不諱，核與證人丁勝恩、
    吳竑慶、林進生、卜公明、丁鏢清、丁萬成、陳正國、鍾志
    壕、陳芬蘭於警詢（見警卷第104至107頁、第108至113頁、
    第64至67頁、第75至79頁、第114至117頁、第52至59頁、第
    83至87頁、第96至99頁、第100至103頁、第68至75頁），及
    證人丁勝恩、吳竑慶、林進生、卜公明、丁鏢清、丁萬成、
    陳正國、林恆全、孫永固於檢察官面前，暨林恆全於原審時
    之證述相符。
  2.另觀諸被告甲○○與孫永固、丁勝恩等10人通話內容，使用
    暗語如「2」、「一樣」、「1塊」、「1個」作為代號，且
    通話內容簡短，多半係在談妥價格、數量或交易地點後，即
    結束通話，確屬實務上常見之毒品交易對話，有98年聲監字
    第133號、第145號、第180號、98年聲監續字第174號通訊監
    察書各1份及如附表三所示之通訊監察譯文附卷足佐（內容
    與證據出處均詳附表三所示），益徵上開人等通話之目的確
    係要交易毒品無疑。
  3.證人丁勝恩、吳竑慶、林進生、卜公明、丁鏢清、丁萬成、
    陳正國、鍾志壕及林恆全等人，於98年間分別因施用第一級
    毒品海洛因案件，經原審裁定移送觀察、勒戒，或為科刑之
    判決，或經臺灣雲林地方法院檢察署檢察官為緩起訴處分等
    情，有原審98年度毒聲字第247號、第299號、第302號、第
    311 號、第300號、第395號裁定、98年度訴字第685號判決
    、臺灣雲林地方法院檢察署檢察官99年度緩字第75號、第77
    號、第73號緩起訴處分書及臺灣高等法院被告前案紀錄表各
    1份（見原審卷二第93至103頁、第103之10至至103之27頁）
    在卷可按，足認丁勝恩、吳竑慶、林進生、卜公明、丁鏢清
    、丁萬成、陳正國、鍾志壕及林恆全等人確有施用海洛因之
    慣習，對外有購買海洛因之需求。
  4.警方於98年7月29日至被告甲○○位於雲林縣麥寮鄉○○村
    ○○路81號梅園出租套房（下稱被告甲○○租屋處），及原
    審被告孫永固位於雲林縣麥寮鄉海豐村中溪租屋處（下稱孫
    永固租屋處）進行搜索，亦分別扣得被告甲○○用以分裝海
    洛因以供販賣之電子磅秤3臺、塑膠鏟管4支、預備供分裝海
    洛因之全新夾鍊袋1包，及被告甲○○、孫永固用以聯繫販
    毒事宜之ZIKOM廠牌行動電話1支（含門號0000000000號晶片
    卡1張）可資佐證。另扣得被告甲○○、孫永固持有剩餘之
    海洛因101 小包（合計淨重3.26公克，純度24.14％，純質
    淨重0.79公克）、1包（淨重55.42公克，純度1.00％，純質
    淨重0.55 公克），經送驗結果，均含有毒品海洛因成分，
    亦有法務部調查局濫用藥物實驗室98年8月28日調科壹字第
    09823023800 號鑑定書1份（見原審卷一第110頁）在卷可考
    ，可認被告甲○○確有管道取得海洛因以供販賣。
  5.綜上，堪認被告甲○○之自白與事實相符。
二、按毒品之非法交易向為政府查禁森嚴且重罰不寬貸之行為，
    為一般民眾普遍認知之事，而證人與被告復均無深切交情，
    倘非有利可圖，被告絕無平白甘冒被查緝重罰之高度風險，
    是其販入之價格當較其出售之價格為低，而有從中賺取買賣
    價差牟利之意圖及事實，應屬合理認定。又販賣毒品非可公
    然為之，亦無公定價格，容易分裝並增減份量，而每次買賣
    之價量，可能隨時依雙方關係深淺、資力、需求量及對行情
    之認知、來源是否充裕、查緝是否嚴緊、購買者被查獲時供
    述購買對象之可能風險之評估等，而異其標準，非可一概論
    之。從而，舉凡有償交易，除足以反證其確係另基於某種非
    圖利本意之關係外，通常尚難因無法查悉其販入價格，做為
    是否高價賣出之比較，即遽認諉以無營利之意思而阻卻販賣
    犯行之追訴。且被告甲○○於原審審理中已自承案發時因經
    濟狀況不佳，為了生活才販賣毒品（見原審卷一第41頁反面
    ），其將價值400元之海洛因賣500元等語（見原審卷二第32
    頁反面、第125頁），足見被告甲○○確有藉販賣毒品以營
    利之意圖甚明。
三、綜上，堪認被告甲○○之自白與事實相符，可以採信，被告
    甲○○販賣第一級毒品之犯行堪以認定，應依法論科。
參、論罪科刑之理由：
一、按行為後法律有變更者，適用行為時之法律，但行為後之法
    律有利於行為人者，適用最有利於行為人之法律，現行刑法
    第2條第1項訂有明文。查被告為附表一編號7、13至19、26
    、34至36之各次行為後，毒品危害防制條例於98年5月20日
    修正公布，並於98年5月22日生效施行（司法院98年6月29日
    院臺廳刑一字第0980014643號函參照），其中(1)第4條第1項
    修正前規定：「製造、運輸、販賣第一級毒品者，處無期徒
    刑或七年以上有期徒刑，得併科新臺幣一千萬元以下罰金。
    」，修正後規定為：「製造、運輸、販賣第一級毒品者，處
    無期徒刑或七年以上有期徒刑，得併科新臺幣二千萬元以下
    罰金。」，修正後之規定，已將併科罰金之數額，由一千萬
    元以下，提高為二千萬元以下，足見此部分對被告較為不利
    ；(2)第17條於修正後增訂第2項規定：「犯第4條至第8條之
    罪於偵查及審判中均自白者，減輕其刑。」，而被告為附表
    一編號7、13至19、26、34至36之各次販賣毒品行為經警查
    獲後，於偵查及審判中均自白，則若適用修正後同條例第17
    條第2項規定，被告應減輕其刑，而行為時之舊法並無上開
    減刑之規定，經綜合比較新舊法之結果，雖新法之法定刑罰
    金刑較重，然因被告於偵查及審判中均自白，而均有減輕其
    刑之適用，應以修正後該條例之規定較有利於被告，依刑法
    第2條第1項但書之規定，被告所犯附表一編號7、13至19 、
    26、34至36之各次販賣毒品犯行，均應依刑法第2條第1項但
    書之規定，一體適用修正後毒品危害防制條例第4條第1項、
    第17條第2項規定。至附表一其餘（編號01至06、08至12 、
    20至25、27至33、37所示）之各次犯行，均係在新法施行後
    所為，應逕行適用修正後毒品危害防制條例之相關規定。
二、
  (一)按海洛因係屬毒品危害防制條例第2條第2項第1款所款所定
    之第一級毒品，不得販賣、持有。被告竟販賣之，核被告就
    附表一所示販賣海洛因之行為，均係犯修正後同條例第4條
    第1項販賣第一級毒品罪；被告甲○○各該持有海洛因之低
    度行為，為販賣之高度行為所吸收，均不另論罪。按所謂「
    集合犯」，係指立法者所制定之犯罪構成要件中，本即預定
    有數個同種類行為而反覆實行之犯罪而言。故是否為集合犯
    之判斷，客觀上應斟酌法律規範之本來意涵、實現該犯罪目
    的之必要手段、社會生活經驗中該犯罪必然反覆實行之常態
    及社會通念等；主觀上則視其反覆實施之行為是否出於行為
    人之單一犯意，並秉持刑罰公平原則，加以判斷之。稽以行
    為人販賣毒品之原因，不一而足，其多次販賣毒品之行為，
    未必皆出於行為人之1個犯意決定；且觀諸毒品危害防制條
    例第4條販賣毒品罪之構成要件文義，實無從憑以認定立法
    者本即預定該犯罪之本質，必有數個同種類行為而反覆實行
    之集合犯行。再者，修正後刑法業刪除連續犯之規定，多次
    販賣毒品之犯行，依社會通念，修法後應認為數罪之評價，
    始符刑罰公平原則。從而，販賣毒品罪，難認係集合犯，因
    此，就刑法修正施行後多次販賣毒品之犯行，採一罪一罰，
    始符合立法本旨（最高法院97年度臺上字第87、1933號、第
    1400號、第1060號判決要旨參照）。是被告本件所犯如附表
    一所示之販賣第一級毒品共37罪，均犯意各別，行為時間、
    地點互異；應分論併罰。檢察官認被告多次販賣海洛因之犯
    行，係集合犯，應論以一罪，為本院所不採。
三、
  (一)被告甲○○與原審共同被告孫永固就附表一編號01至06、08
    至12、20至22、24、25、28至33所示之販賣第一級毒品之犯
    行，均有犯意聯絡及行為分擔，為共同正犯。
  (二)至公訴意旨認原審共同被告林萬頓同涉犯毒品危害防制條例
    第4條第1項之販賣第一級毒品罪，而與被告甲○○同屬共同
    正犯一節，經查，
  1.證人林恆全於檢察官偵訊時具結證稱：我不認識甲○○、孫
    永固，我是請林萬頓去幫我買海洛因，我不知道林萬頓跟誰
    買的。於原審審理時亦結證稱：我是透過林萬頓去拿海洛因
    ，我不知道林萬頓是向何人拿海洛因，我是先拿錢給林萬頓
    ，林萬頓之後拿海洛因回住處給我，有時候我們2人會一起
    施用海洛因，這種情形大約有半數，我分海洛因給林萬頓是
    消遣而已，不是他幫我買毒品的代價，我是主動給他的；我
    是拿錢給林萬頓，請他幫我拿毒品，他是幫我買，還是販賣
    給我，或是有無賺錢，我不知道（見原審卷二第41至52 頁
    ）。另被告甲○○於警詢時供稱：林萬頓沒有幫我販售或運
    送毒品給他人（見警卷第14、15頁）。甲○○於原審審理時
    亦供證稱：我都拿海洛因給林萬頓，他有跟我要海洛因，他
    說他朋友要，我沒有給林萬頓報酬，因為大家都是朋友；林
    萬頓是打電話跟我買毒品，我沒有要求他幫我賣毒品，說要
    給他好處；我請孫永固幫我賣毒品，都會將毒品放在他那邊
    ，但我沒有請林萬頓幫我賣，所以沒有將海洛因交給他；林
    萬頓是有說他介紹人向我買毒品，但是每次都是林萬頓跟我
    接洽，拿錢來向我買的，我不知道他有無介紹人來購買，98
    年5月那次，我是因為他沒有錢又犯毒癮，基於朋友關係，
    免費提供海洛因給他吸食（見原審卷一第78頁正、反面、卷
    二第53至60頁）。
  2.依證人林恆全、甲○○證述之內容，林恆全於附表一編號34
    至37所示4次購買海洛因，均係先至被告林萬頓住處，將錢
    交與被告林萬頓，由林萬頓撥打電話與甲○○聯繫後，甲○
    ○再持海洛因至約定地點，將海洛因交與被告林萬頓，並自
    被告林萬頓處取得價金及行動電話，完成交易後，被告林萬
    頓復於其住處將購得之海洛因交與林恆全，林恆全有時會提
    供些許海洛因與被告林萬頓共同施用，此亦有附表三編號34
    至37所示之通訊監察譯文可明。從而，其等之交易模式，並
    非由被告林萬頓直接將自身持有之海洛因販賣與林恆全，並
    向林恆全收取價金後轉交與甲○○，與甲○○將海洛因交與
    孫永固，委其販賣海洛因、收取價金之方式，截然不同。
  3.再觀諸附表三編號34至37所示被告林萬頓與甲○○之通訊監
    察譯文內容，被告林萬頓均係以購毒者之身分與被告甲○○
    聯繫購毒事宜（如「你跟我叫1工查波工，我在家，你來家
    裡」、「查母工1工，你趕緊啊」），附表三編號35之通話
    中，被告林萬頓更因林恆全無現金給付，詢問被告甲○○得
    否翌日再給付價金，顯見交易是否成立及交易之內容，決定
    權限仍在於被告甲○○，被告林萬頓並無決定權，僅係幫助
    林恆全出面代購海洛因。被告甲○○就林萬頓係代林恆全購
    買海洛因一事，亦不知情，實難認被告林萬頓與甲○○就販
    賣海洛因與林恆全之犯行，有犯意聯絡。
  4.雖原審被告林萬頓於警詢時供稱：我有介紹人向甲○○、孫
    永固購買海洛因、安非他命十餘次，代價是有時候會拿價值
    約500元之海洛因1小包給我施用。然其於原審審理時則改稱
    ：我和甲○○是朋友，不願意咬出甲○○在販毒，所以警詢
    筆錄中所述是我亂編的；我幫林恆全拿毒品，他會分給我使
    用；甲○○轉讓那次，我是跟甲○○說我現在難過，可否給
    我一些海洛因讓我止癮，實際上是我替林恆全向甲○○購買
    海洛因，我沒有跟甲○○一起販賣海洛因，也沒有從甲○○
    那裡獲得代價（見原審卷二第121頁）。是原審被告林萬頓
    就甲○○於原審判決附表二編號16所示之時間、地點轉讓海
    洛因與伊，是否為介紹林恆全購買海洛因之代價，供述前後
    不一，其自白即非無瑕疵可指。
  5.是甲○○雖曾於98年5月中旬某日無償轉讓海洛因與被告林
    萬頓1次，然此係因甲○○基於朋友情誼，同情被告林萬頓
    毒癮發作，卻苦無金錢購買海洛因，始無償提供海洛因與被
    告林萬頓施用，甲○○實際上無法確認被告林萬頓有無介紹
    人向其購買毒品，亦據被告甲○○供述明確，是甲○○無償
    轉讓與被告林萬頓之海洛因，即難認係原審被告林萬頓介紹
    林恆全向甲○○購毒所獲得之報酬。
  6.從而，原審被告林萬頓雖曾自甲○○處獲取免費之海洛因，
    然此與原審被告林萬頓代林恆全向甲○○購買海洛因一事，
    難認有因果關係。檢察官就本案原審被告林萬頓涉犯販賣第
    一級毒品海洛因罪嫌所為之舉證，尚未達一般人均不致有所
    懷疑而可確信為真實之程度，不足使本院確信原審被告林萬
    頓有起訴書所載之販賣犯嫌，原審被告林萬頓辯稱其係代林
    恆全去購買毒品以供施用等語，要非全然不可採。此外，又
    查無其他積極證據足資證明原審被告林萬頓有檢察官所指之
    販賣第一級毒品海洛因之犯行，則揆諸首揭最高法院判例及
    裁判意旨所示，自難逕為不利於原審被告林萬頓之認定，且
    原審被告林萬頓經原審依刑事訴訟法第300條規定，變更起
    訴法條論以刑法第30條、毒品危害防制條例第10條第1項之
    罪名，判處應執行有期徒刑8月確定。是公訴意旨認本件原
    審被告林萬頓與被告甲○○就販賣第一級毒品罪，同屬共同
    正犯一節，尚有未洽，併此敘明。
  (三)被告甲○○於警詢及原審準備程序中雖供稱：我是幫忙女友
    「小貞」（音譯），送毒品十餘次給別人，收錢後再交給「
    小貞」；「小貞」將海洛因交與伊販賣（見警卷第3頁、原
    審卷一第41頁反面、第42頁）。然被告甲○○於原審98年10
    月19日準備程序中則改稱：本件都是「小貞」叫我去販賣的
    ，因為她欠我200,000元，就說這些毒品可以抵債，我都不
    懂，所以就把它拿去販賣了（見原審卷第145頁反面）。故
    被告甲○○究係幫「小貞」販賣海洛因後，將價金交與「小
    貞」，抑或係「小貞」將海洛因交與甲○○用以抵債，被告
    甲○○之供述前後不一。再者，被告甲○○就其女友「小貞
    」之真實姓名、年籍及住所，均表示不知情，實有違常理，
    被告甲○○所稱之「小貞」是否存在，即非無疑。且被告甲
    ○○持用之門號0000000000號行動電話自98年4月21日起至
    98年8月21日止均為警實施通訊監察中，然檢察官提出之通
    訊監察譯文中，並未發現被告甲○○與「小貞」通話之內容
    。故依卷內之證據資料，實難認「小貞」確與被告甲○○、
    孫永固共犯本案販賣第一級毒品之犯行，而為共同正犯，附
    此敘明。
四、被告甲○○前於93年間因偽造文書案件，經臺中地法院判處
    有期徒刑3月確定，於93年8月31日易科罰金執行完畢；有臺
    灣高等法院被告前案紀錄表各1份在卷可稽。被告甲○○於
    有期徒刑執行完畢後，5年內故意再犯本件有期徒刑以上之
    罪，均為累犯，應各依刑法第47條第1項加重其刑（至法定
    刑為死刑、無期徒刑部分，依法均不得加重）。
五、被告甲○○於偵查及原審暨本院審理中就被訴販賣第一級毒
    品海洛因之事實均自白犯罪，是被告甲○○附表一所示之犯
    行，均各依修正後毒品危害防制條例第17條第2項之規定減
    輕其刑，其中法定刑罰金刑部分，均依法先加後減之。
六、再按犯毒品危害防制條例第4條第1項之販賣第一級毒品之罪
    ，如不分犯罪情節輕重，概處以法定刑死刑或無期徒刑，難
    免輕重失衡，倘有情輕法重情形，於裁判時自得適用刑法第
    59 條酌量減輕其刑，以避免過嚴之刑罰，此參之司法院大
    法官釋字第263號解釋文自明。亦即，法院為避免刑罰過於
    嚴苛，於情輕法重之情況下，應合目的性裁量而有適用刑法
    第59 條酌量減輕被告刑度之義務。又適用刑法第59條酌量
    減輕其刑時，並不排除同法第57條所列舉10款事由之審酌（
    最高法院70年5月16日70年度第6次刑事庭長會議決議足供參
    考）。基於以上之理由，本院審酌：被告販賣海洛因之對象
    為10人（其中7人係與原審共同被告孫永固共同販賣），得
    款17700 元（其中10,800元係與原審共同被告孫永固共同販
    賣所得，附表一編號24部分之價金尚未收取）及行動電話1
    支，被告販賣毒品之對象非廣，所得價額非鉅，販賣毒品之
    對象原即有施用毒品之慣習，有附表一編號所示交易對象丁
    勝恩等人之臺灣高等法院被告前案紀錄表各1份在卷可按，
    是被告之惡性自與大量或長期販毒者迥異，犯罪情節顯較輕
    微；被告則係因經濟狀況不佳，無固定收入，為謀求生活始
    起意販賣，其所得之利益不多，此較諸大量販賣毒品與不特
    定多數人施用，藉以牟取暴利之情並不相同，危害社會之程
    度亦有差別，犯罪所生之危害亦非甚重，凡此均足認被告犯
    罪情狀是有值得憫恕之處。惟被告所犯販賣第一級毒品部分
    之法定刑係死刑、無期徒刑，經依毒品危害防制條例第17條
    第2項減輕其刑後，依本件實際犯罪之情狀而言，縱科以被
    告法定最低度刑之有期徒刑15年，猶嫌過重，顯屬情輕法重
    ，有傷一般國民對於法律之情感，爰各依刑法第59條之規定
    ，均酌減其刑，並依刑法第70條規定遞減輕之（法定刑為罰
    金刑部分，依法先加後遞減之）。
肆、撤銷改判之理由
一、原審以被告被訴販賣第一級毒品犯行罪証明確，因予論罪科
    刑，固非無見。但查：(1)起訴書認為被告被訴販賣第二級毒
    品予林雅芬之部分與被告其他販賣第一、二級毒品之犯行間
    係集合犯關係，應論以一罪，依審判不可分原則，法院僅須
    於被告甲○○販賣第一級毒品有罪判決內敘明被告甲○○被
    訴涉犯販賣第二級毒品予林雅芬部分應「不另為無罪之諭知
    」即可，乃原審於主文內另行諭知被告甲○○被訴販賣第二
    級毒品部分無罪，尚有未洽；(2)被告甲○○所使用之電子磅
    秤3臺、塑膠鏟管4支係被告所有且供販賣第一級毒品所用之
    物，詳如後述，應依毒品危害防制條例第19條第1項規定，
    宣告沒收，原審依刑法第38條第1項第2款諭知沒收，亦有未
    合。
二、
  (一)檢察官以被告被訴販賣第二級毒品予林雅芬之部分與被告甲
    ○○被訴販賣第一級毒品之犯行係集合犯關係，應論以一罪
    ，如認被訴販賣第二級毒品部分之犯行不能證明，僅於理由
    欄敘明被告甲○○被訴涉犯販賣第二級毒品予林雅芬部分「
    不另為無罪之諭知」即可，乃原判決於主文中另為無罪之諭
    知，爰請求撤銷原判決，為有理由；且原判決亦有上開其餘
    可議之處，自屬無可維持，應由本院將原判決關於被告甲○
    ○涉犯販賣第一級毒品及第二級毒品罪暨定執行刑部份撤銷
    。爰審酌被告前有竊盜、偽造文書、偽造有價證券等前科，
    有臺灣高等法院被告前案紀錄表各1份存卷可查，被告之素
    行難認良善；被告甲○○因貪圖販毒所得利潤及無償施用毒
    品，未能正視施用或販賣毒品所帶來之危害以致觸犯重典；
    販賣毒品海洛因之數量不多；被告為國中畢業，智識程度不
    高，家中尚有兄姊，育有1子，前開設KTV為生，暨被告犯後
    態度良好，具有悔意等一切情狀，分別量處如主文第二項即
    附表一所示之刑。
  (二)經查，數罪併罰，應於判決時依刑法第五十一條各款宣告其
    應執行之刑者，以其數個罪刑之宣告係同一判決者為限，如
    被告所犯各罪中，其中一罪係另案判決確定，既非由原審法
    院就其所審理之案件同時宣告罪刑，自不得逕由原審法院於
    該案之判決內，併合各該罪刑定其應執行之刑。又被告所犯
    各罪其中一罪因撤回上訴或上訴不合法經程序上駁回而確定
    ，原審法院雖就被告所犯其餘各罪宣告罪刑，然前開已經確
    定（撤回上訴或上訴不合法）部分，依法不得由原審與其餘
    宣告各罪定其應執行刑，勢必另由第一審檢察官就該被告所
    犯各罪所宣告之刑，聲請定其應執行刑，為訴訟經濟，殊無
    由原審先就其所宣告罪刑部分定其應執行之刑而為無益勞費
    之必要（最高法院97年台上字第1794號判決意旨參照）。經
    查：本件被告所犯販賣第一級毒品、轉讓第一級毒品及明知
    禁藥而轉讓罪數罪，其中轉讓第一級毒品及明知禁藥而轉讓
    罪部分，業因檢察官及被告均未上訴而先行確定（見本院卷
    第121頁），則本院就檢察官合法上訴之販賣毒品數罪部分
    之所為撤銷第一審判決另行宣告罪刑部分與上開確定部分，
    既非於同一判決內宣告，自不得適用刑法第51條定其應執行
    刑可言。揆諸前揭意旨，嗣後檢察官應就上訴人所犯各罪宣
    告之刑，聲請定其應執行刑，則本院就合法上訴第二審之販
    賣第一級毒品37罪部分，自無定應執行刑之必要，以符訴訟
    經濟，附此敘明。
三、沒收部分：
  (一)毒品危害防制條例第19條第1項規定，犯第4條之罪者，其供
    犯罪所用或因犯罪所得之財物，均沒收之，如全部或一部不
    能沒收時，追徵其價額或以其財產抵償之。但該條項並無如
    同條例第18條第1項所定「不問屬於犯人與否，沒收之」之
    明文，自屬相對沒收主義之立法。是其應沒收之物，應以屬
    被告所有者為限。且所稱因犯罪所得之財物，係以實際所得
    者為限，苟無所得或尚未取得者，即無從為沒收、追徵或以
    財產抵償之諭知（最高法院95年度臺上字第305號、96年度
    臺上字第2331號判決意旨參照）。再者，共同正犯之犯罪所
    得為新臺幣時，係合併計算，且於全部或一部不能沒收時以
    其財產抵償之，為避免執行時發生重複沒收、抵償之情形，
    故各共同正犯之間係採連帶沒收主義，於裁判時僅諭知連帶
    沒收，不得就全體共同正犯之總所得對各該共同正犯分別重
    複諭知沒收，此與罰金刑應分別諭知、分別執行者不同（最
    高法院95年度臺上字第925號、94年度臺上字第7421號判決
    意旨參酌）。
  (二)又以營利為目的販入毒品，經多次販賣後，持有剩餘毒品被
    查獲，其各次販賣毒品行為，固應併合處罰。惟該持有剩餘
    毒品之低度行為，應僅為最後一次販賣毒品之高度行為所吸
    收，不另論罪。故就該查獲之剩餘毒品，祇能於最後一次之
    販賣毒品罪宣告沒收銷燬，不得於各次販賣毒品罪均宣告沒
    收銷燬，最高法院98年度臺上字第738號判決要旨可資參照
    。扣案之海洛因101包（合計淨重3.26公克）及1包（淨重
    55.42公克）為第一級毒品，屬違禁物。被告甲○○持有上
    開海洛因102包之低度行為，應僅為其最後一次販賣海洛因
    之高度行為所吸收，故應依毒品危害防制條例第18條第1項
    前段之規定，在被告甲○○附表一編號06之罪刑項下宣告沒
    收銷燬之。
  (三)至包裝前揭海洛因之外包裝袋102只，係用於包裹毒品，防
    其裸露、潮濕，便於攜帶販賣，亦係供被告甲○○、孫永固
    販賣毒品所用之物，且為被告甲○○所有，應併依毒品危害
    防制條例第19條第1項之規定，於被告甲○○附表一編號06
    之罪刑項下宣告沒收之（最高法院88年度臺上字第5033號、
    92年度臺上字第1275號判決要旨參照）。
  (四)
  (1)被告及孫永固分別於租屋處扣得25,900元及12,300元，被告
    甲○○自承25,900元中之15,000元係販毒所得，被告孫永固
    亦表示12,300元中之5,800元為販毒所得（見原審卷一第167
    頁），而被告單獨或與原審共同被告孫永固共同販賣海洛因
    所得共計17,700元，是以上揭扣案之38,200元中之17,700元
    應分別依同條例第19條第1項規定逕予沒收，並在附表一各
    次罪刑項下諭知之，且就附表一編號01至06、08至12、20至
    22、25、28至33與被告孫永固共同販賣部分，諭知與孫永固
    連帶沒收。前揭販毒所得業已扣案，即無不能沒收之問題，
    爰不另為「如一部或全部不能沒收時，以其財產抵償之」之
    諭知。
  (2)另附表一編號37所示未扣案之販賣毒品所得即MOTOROLA廠牌
    行動電話1支亦應依前揭規定沒收，如全部或一部不能沒收
    時，追徵其價額。
  (3)至被告甲○○、孫永固共同販賣海洛因與陳正國部分，陳正
    國尚未交付買賣價金，並無所得，就此部分自無從為沒收或
    以財產抵償之諭知。又被告甲○○、孫永固所供扣案之販賣
    海洛因所得即20,800元超出17,700元部分，並非本案附表一
    販賣海洛因所得，自無從於本案宣告沒收。
  (五)扣案之ZIKOM廠牌行動電話1支（含搭配門號0000000000號晶
    片卡1張）及SONY ERICSSON廠牌行動電話1支（含搭配門號
    0000000000號晶片卡1張），為被告甲○○、孫永固對外販
    賣毒品海洛因（附表一部分）所使用之聯絡工具，另扣案之
    電子磅秤3臺、塑膠鏟管4支，則係被告甲○○用以分裝海洛
    因以供販賣，且為被告甲○○所有，業據被告甲○○供承不
    諱（見原審卷二第77頁），應依同條例第19條第1項之規定
    於其所犯各罪刑項下宣告沒收。又該ZIKOM及SONY ERICSSON
    廠牌行動電話（各含晶片卡1張）及電子磅秤3臺、塑膠鏟管
    4支，既已扣案，即無不能沒收之問題，爰不另為「如一部
    或全部不能沒收時，追徵其價額或以其財產抵償之」之諭知
    。
  (六)另扣案之全新夾鍊袋1包則係被告甲○○預備分裝海洛因以
    供販賣之用，且均為被告甲○○所有，業據被告甲○○供承
    不諱（見原審卷二第77頁），併依刑法第38條第1項第2款規
    定，亦在被告甲○○附表一所示罪刑項下宣告沒收之。
  (七)至其餘扣案之17,400元、玻璃球3顆、注射針筒5支、行動電
    話4支（各含門號0000000000、0000000000、000000000 0、
    0000000000號晶片卡1張）、紀錄單13紙及使用過之夾鍊袋
    10個，均與本件販賣海洛因之犯行無關，亦經被告甲○○陳
    述明確（見原審卷二第77頁正、反面），爰不宣告沒收，附
    此敘明。
伍、不另為無罪諭知部分：
一、公訴意旨另以：
  (一)被告甲○○、孫永固除附表一編號01至06所示6次販賣海洛
    因與丁勝恩之犯行外，另於98年4月間某日起同年7月29日止
    ，在麥寮鄉、臺西鄉等處，以每次500元之代價販賣海洛因
    與丁勝恩174次。
  (二)販賣與林雅芬部分：
    1.被告甲○○於93年起至97年年底止，在麥寮鄉百樂超市等
      處，販賣海洛因、甲基安非他命與林雅芬至少1次。
    2.被告甲○○與孫永固共同於98年5、6、7月間，在麥寮鄉
      百樂超市、臺西鄉蚊港村鎮安府等處，以每次400元之代
      價販賣海洛因與林雅芬至少3次。
  (三)被告甲○○除附表一編號07所示販賣海洛因與吳竑慶之犯行
    外，另於98年1月間某日起同年5月止，在臺西鄉○○路與民
    權路口等處，以每次400元之代價販賣海洛因與吳竑慶119次
    。
  (四)被告甲○○、孫永固除附表一編號08、09所示販賣海洛因與
    林進生之犯行外，另於98年2月間某日起同年7月25日止，在
    臺西鄉蚊港橋，以每次400至500元之代價販賣海洛因與林進
    生48次。
  (五)被告甲○○、孫永固於98年7月19日、21日、23日及27日，
    在臺西鄉蚊港村三線進寶宮前，以每次400元之代價販賣海
    洛因與林長咸4次。
  (六)販賣與陳永菖部分：
    1.被告甲○○於98年3、4月間，在臺西鄉溪頂67線公路堤防
      ，以每次500元之代價販賣海洛因與陳永菖4次。
    2.被告孫永固於98年6月間，在臺西鄉○○村○○路，以每
      次500元之代價販賣海洛因與陳永菖5次。
  (七)被告甲○○、孫永固除附表一編號20至22所示販賣海洛因與
    丁鏢清之犯行外，另於98年6、7月間，共同在麥寮或臺西鄉
    蚊港橋，以500至1,000元之代價販賣海洛因與丁鏢清11次。
  (八)販賣與丁萬成部分：
    1.被告甲○○除附表一編號23所示販賣海洛因與丁萬成之犯
      行外，另於97年5、6月間，在臺西鄉衛生所，以50 0 元
      之代價販賣海洛因與丁萬成1次。
    2.被告甲○○與孫永固於98年5月23日（起訴書誤載為22 日
      ，經到庭檢察官更正為23日，見原審卷二第119頁）後之
      某日，在臺西鄉山寮村萬厝旁，以500元之代價販賣海洛
      因與丁萬成1次。
  (九)被告甲○○於98年4、5月間，在麥寮鄉紅地毯KTV，以每次
    3,000元之代價販賣海洛因與陳正國3次。
  (十)販賣與鍾志壕部分：
    1.被告甲○○於98年3、4月間，在麥寮鄉○○村○○○○○
      道路，以每次500元之代價販賣海洛因與鍾志壕5次。
    2.被告甲○○與孫永固除附表一編號25所示販賣海洛因與鍾
      志壕之犯行外，另於98年3、4月間，在麥寮鄉臺電公司，
      以500元之代價販賣海洛因與鍾志壕1次。
  (十一)被告甲○○除附表一編號26、27所示販賣海洛因與陳芬蘭之
    犯行外，另於98年5月初某日，在麥寮鄉新吉村，以每次500
    元之代價販賣海洛因與陳芬蘭3次。
  (十二)被告甲○○除附表一編號34至37所示販賣海洛因與林恆全之
    犯行外，另於98年5、6月間，與被告林萬頓共同在麥寮鄉施
    厝村267號，以每次500至1,000元之代價販賣海洛因與林恆
    全3次。
    檢察官因認被告甲○○就伍一、(二)1.部分另涉犯毒品危害防
    制條例第4條第2項販賣第二級毒品罪嫌，被告甲○○就伍一
    (一)、(二)1.2.及(三)至(十二)部分，另涉犯毒品危害防制條例第4條
    第1項販賣第一級毒品罪嫌。
二、檢察官提出之證據：
  (一)證人丁勝恩、林雅芬、林進生、吳竑慶、林長咸、陳永菖、
    丁鏢清、丁萬成、陳正國、鍾志壕、陳芬蘭、林恆全、林萬
    頓、孫永固等人之警詢及檢察官面前之筆錄。
  (二)通訊監察譯文。
    (1)門號0000000000號與丁勝恩持用之門號0000000000號行動
      電話、與林雅芬持用之門號0000000000號行動電話、與吳
      竑慶持用之門號0000000000號行動電話、與林進生持用之
      門號0000000000號行動電話、與丁鏢清持用之門號
      0000000000號、門號0000000000號行動電話及00 0000000
      號市內電話、與丁萬成持用之門號0000000000號行動電話
      、與陳正國持用之門號0000000000號行動電話、與鍾志壕
      持用之門號0000000000號行動電話、與陳芬蘭持用之門號
      0000000000號行動電話、與林萬頓持用之門號0000000000
      號行動電話、
    (2)門號0000000000號與林長咸持用之門號0000000000號行動
      電話。
    (3)門號0000000000號與孫永固持用之門號0000000000號行動
      電話。
三、按認定不利於被告之事實，須依積極證據，苟積極證據不足
    為不利於被告事實之認定時，即應為有利於被告之認定，更
    不必有何有利之證據。此之所謂證據，須確屬能為被告有罪
    之證明，而無瑕疵可指者，始足當之；再者，犯罪事實之認
    定，應憑證據，所謂證據，須適於為被告犯罪事實之證明者
    ，始得採為斷罪資料，如未能發現相當證據，或證據不足以
    證明，自不能以推測或擬制之方法以為裁判基礎；又所謂認
    定犯罪事實所憑之證據，雖不以直接證據為限，間接證據亦
    包括在內，然而無論直接或間接證據，其為訴訟上之證明，
    須於通常一般人均不致有所懷疑，而得確信其為真實之程度
    ，始得據之為有罪之認定，倘其證明尚未達到此一程度，而
    有合理懷疑存在時，即應為無罪之判決（最高法院29年上字
    第2105號、30年上字第816 號、40年臺上字第86號、53年臺
    上字第2750號、76年臺上字第4986號判例意旨參照）。又施
    用毒品者所稱其向某人買受毒品之指證，不得作為有罪判決
    之唯一證據，仍須調查其他必要之證據，資以補強其指證之
    真實性，始為適法。又關於毒品施用者其所稱向某人購買毒
    品之供述，必須補強證據佐證，係指毒品購買者之供述縱使
    並無瑕疵，仍須補強證據佐證而言，以擔保其供述之真實性
    。該所謂補強證據，必須與該施用毒品者關於相關毒品交易
    之供述，具有相當程度之關連性，因該補強證據之佐證，足
    使一般人對於施用毒品之供述無合理之懷疑存在，而得確信
    其為真實，始足當之（最高法院96年度臺上字第351號判決
    意旨參照）。
四、
  (一)被告甲○○被訴伍、一(一)部分：
    1.證人丁勝恩於警詢及檢察官面前陳稱：我今日所施用之海
      洛因是於98年7月29日早上7時5分在臺西鄉蚊港村雲3線蚊
      港橋下向孫永固以500元買的；我約1天向孫永固買2 次海
      洛因，從4月份開始向孫永固購買迄今，約向孫永固買二
      百多次海洛因，每次都是買500元；我平常皆以
      0000000000號電話撥打孫永固行動電話0000000000號聯絡
      購買海洛因，也有用我家裡市內電話0000000號打給他（
      見警卷第104至107頁、偵卷第108至113頁）。然被告孫永
      固於原審審理時供稱與丁勝恩聯繫交易毒品事宜，均係使
      用門號0000000000號行動電話（見原審卷二第116頁）。
      另丁勝恩與被告孫永固附表一編號01至06所示之6次交易
      ，均係撥打被告孫永固持用之門號0000000000號行動電話
      ，亦有附表三編號01至06所示之通訊監察譯文附卷可證，
      是證人丁勝恩所述於98年4月起迄98年7月29日止撥打門號
      0000000000號行動電話予孫永固購買海洛因乙節，是否可
      信，即非無疑。且證人丁勝恩就交易之時間僅籠統陳稱自
      98年4月起迄同年7月29日止每天購買2次，然每次交易確
      切之時間、地點、聯繫之電話號碼及過程均未能說明，可
      信度即低。
    2.又門號0000000000號晶片卡搭配內碼分別為000000000000
      000、000000000000000號行動電話使用，該2支行動電話
      自98年4月21日起迄98年5月20日止均為警實施通訊監察
      中；門號0000000000號行動電話則自98年5月26日起迄98
      年8月21日止為警實施通訊監察，亦有原審98年度聲監字
      第133號、第180號、98年度聲監續字第14 5號、第174 號
      通訊監察書各1份在卷可稽（見原審卷二第103之1至103
      之9頁）。惟檢察官除提出附表三編號01至06所示之通訊
      監察譯文為證外，並無丁勝恩與孫永固或甲○○於98年4
      月起迄同年7月29日間聯繫購毒事宜之通話內容，而附表
      四編號01至06之通訊監察譯文僅能證明附表一編號01至06
      所示之犯行，是證人丁勝恩前開證述之內容，即無補強證
      據可資佐證。
  (二)被告甲○○被訴伍、一(二)部分：
    1.林雅芬於警詢時陳稱：我從93年起就曾向甲○○購買過很
      多次海洛因及甲基安非他命，但購買次數太多，我忘記向
      他買過幾次了；98年6月初在麥寮鄉百樂超市旁，曾向「
      高雄仔」買過3次海洛因，於98年7月28日在臺西鄉蚊港村
      鎮安府前向「高雄仔」購買海洛因。另於檢察官面前則證
      稱：我從93年就有跟甲○○買海洛因、甲基安非他命，後
      來因為他要有人幫他試藥，所以從97年年底開始免費提供
      海洛因給我吸食，大約1、2天就提供1小包海洛因給我吸
      食，一直試到前幾天；我另外從98年5、6 月開始向「高
      雄仔」買海洛因，總共買了3、4次，5、6 及7月每月買1
      到2次，1次都買1、2包，每包都是400元，一直買到7月28
      日晚上，都是跟他約在麥寮路邊或我家蚊港跟他交易，我
      是用000000 0000號撥打0000000000號、0000000000號給
      孫永固。然證人林雅芬於原審審理先具結證稱：沒有跟人
      買海洛因，是甲○○提供與伊。嗣後經檢察官詰問後，始
      改稱：有拿錢給「高雄仔」，在98年5、6及7月應該有跟
      「高雄仔」買過毒品。然證人林雅芬回答問題時態度遲疑
      ，且就98年5、6及7月購買之次數及最後一次購買毒品之
      時間均答稱不記得，經檢察官提示上開偵訊筆錄後，始答
      稱：5、6及7月各1次，交易金額400元，地點在蚊港，我
      是撥打0000000000號這支電話給孫永固（見原審卷二第8
      至25頁）。
    2.證人孫永固於原審審理時則證稱：我有賣海洛因給林雅芬
      ，98年5月應該有賣，時間、次數不記得，6月份好像賣2
      、3次，地點在麥寮鄉百樂超市旁，還有1次在林雅芬家前
      ，每次交易金額是1,200元，賣了3包海洛因，7月份賣的
      時間、地點均不記得，我無法確認賣海洛因給林雅芬的次
      數，好像是2次，她都是打00000000 00號這支電話。
    3.依證人林雅芬之前揭證述內容，證人林雅芬就其於93年起
      迄97年年底向甲○○購買海洛因、甲基安非他命之次數、
      時間、地點、交易金額、數量及方式均答稱忘記了，無法
      敘明，亦無其他補強證據可資佐證，本院自無從就被告甲
      ○○販賣海洛因、甲基安非他命與林雅芬之構成要件事實
      ，形成確切之心證。
    4.另關於林雅芬向孫永固購買海洛因一節，林雅芬究係於98
      年6月份購買3次，98年7月28日購買1次，抑或5、6及7月
      每月買1、2次，甚或5、6及7月每月各買1次？每次交易金
      額為400元還是1,200元？每次購買之海洛因係1包、2包抑
      或3包？交易地點係百樂超市抑或林雅芬住處等交易過程
      之關鍵問題，證人林雅芬之證述前後不一，復與證人孫永
      固之證述相悖。且證人林雅芬於原審審理作證時，屢屢出
      現遲疑及不記憶之情形，亦顯示證人林雅芬對其證述之內
      容無法確認是否與事實相符。證人林雅芬、孫永固之證述
      內容，並未達到無合理懷疑之程度，無法令本院形成確切
      之心證。
    5.又林雅芬與甲○○為男女朋友，關係密切，藥癮犯的時候
      ，甲○○會提供海洛因與伊施用，業據證人林雅芬陳明（
      見原審卷二第16頁），被告甲○○又多次無償轉讓海洛因
      供林雅芬施用，而被告孫永固之海洛因復係來自被告甲○
      ○，則林雅芬如需施用海洛因，大可逕自向被告甲○○索
      取，何須花錢向孫永固購買？
    6.檢察官雖提出被告甲○○、孫永固持用之門號0000000000
      號與林雅芬持用之門號0000000000號行動電話通訊監察譯
      文為證，惟該等通訊監察譯文均係林雅芬與被告甲○○討
      論轉讓海洛因及藥效之內容，並非購毒之通話內容，業經
      證人林雅芬於原審審理時證述明確。而證人林雅芬及孫永
      固均證稱其等係以門號0000000000號行動電話聯繫購毒事
      宜，然除上開聯繫轉讓海洛因之通話內容外，別無孫永固
      或甲○○與林雅芬於98年5、6及7月間聯繫購毒事宜之通
      話內容，是證人林雅芬及孫永固證稱其等以門號
      0000000000號行動電話聯繫購毒事宜，與事實不符。
    7.證人林雅芬另證稱被告甲○○自97年年底開始，約1、2
      天無償提供1小包海洛因供伊施用。但除原審判決附表二
      編號01至08所示8次轉讓海洛因之時間、地點及數量，證
      人林雅芬得以敘述外，就其餘90餘次之轉讓過程，證人林
      雅芬則未能說明。另觀諸附表四編號01至08之通訊監察譯
      文可知，被告甲○○於轉讓海洛因與林雅芬前或轉讓後，
      多會以電話與林雅芬聯繫，並與之討論海洛因之效果，然
      除附表四編號01至08所示之通訊監察譯文外，檢察官並未
      提出其他與轉讓或販賣海洛因與林雅芬之相關證據，可資
      證明證人林雅芬前開證詞，確屬真實無訛，自難僅憑證人
      林雅芬於警詢及偵訊時籠統之證述，逕認被告甲○○另轉
      讓海洛因與林雅芬92次。
  (三)被告甲○○被訴伍、一(三)部分：
    1.證人吳竑慶於檢察官偵訊時證稱：我從98年1月開始向甲
      ○○買海洛因，剛開始是每天買1次，1次都買400元海洛
      因，大約買到5月份；我用門號0000000000號打他的
      0000000000號行動電話，差不多每天打1次電話給他，約
      在臺西中山路與民權路口的7-11路邊交易。然其於警詢時
      則陳稱：我從98年1月份起至98年5月初之間，之間前後約
      向甲○○以每次400元代價，向他買海洛因約6、7次，期
      間是甲○○本人和我交易。
    2.吳竑慶於偵訊時證稱自98年1月起迄5月間，每天向被告甲
      ○○購買1次海洛因，然於警詢時卻陳稱於該段時間向被
      告甲○○購買6、7次海洛因，是吳竑慶就向被告甲○○購
      買海洛因之次數，前後陳述差異極大。且98年1月至4月間
      ，除附表一編號07所示被告甲○○販賣海洛因與吳竑慶之
      犯行，有附表三編號07之通訊監察譯文可資佐證，堪以認
      定外，吳竑慶所稱被告甲○○其他販賣海洛因之犯行，除
      吳竑慶前後有瑕疵之證述外，並無其他補強證據，依前揭
      最高法院之見解，自難遽認證人吳竑慶所述為真。
    3.檢察官另提出被告甲○○持用門號0000000000號與吳竑慶
      持用之門號0000000000號行動電話於98年5月5日11時32分
      53秒及98年5月6日14時48分11秒通訊監察譯文之各1 則（
      見他卷第63、64頁）為證。觀諸該2則通訊監察譯文內容
      ，確屬吳竑慶與被告甲○○聯繫購毒事宜，亦經被告甲○
      ○所自承。然就該2次有無進行交易，被告甲○○供稱：
      這2次我記得是吳竑慶錢不夠，我沒有同意給吳竑慶，他
      也沒有來，沒有完成交易（見原審卷一第190頁反面、卷
      二第117頁反面）。吳竑慶於警詢時亦陳稱：98年5月5日
      這次是我打電話給甲○○，我要向他買毒品，但因為身上
      只有300元，不足100元，所以沒有達成交易；98年5月6日
      這通也是我打給甲○○，是要向他購買毒品的通話，但因
      我沒再撥打電話給甲○○，所以這次也沒有達成交易等語
      ，核與被告甲○○上揭供述之內容相符，檢察官提出之通
      訊監察譯文，除上開2則通話外，確無被告甲○○於該2日
      再與吳竑慶聯繫之通話內容，被告甲○○及吳竑慶供陳之
      內容應屬真實。是被告甲○○於98年5月5日及同月6日亦
      未著手於販賣海洛因與吳竑慶。
  (四)被告甲○○被訴伍、一(四)、(七)至(十一)部分：
    1.林進生於警詢時陳稱：我大約於3日前（即98年7月26日）
      在臺西鄉蚊港橋上向「高雄仔」購買500元之海洛因，是
      「高雄仔」本人和我交易。其於檢察官偵訊時則證稱：我
      大約從98年2月開始跟孫永固買海洛因，約1、2天或2、3
      天買1次，1次都買4、500元海洛因，一直跟他買到7月25
      日，大約買過4、50次以上之海洛因；我都是以公共電話
      打他門號0000000000號行動電話，都是約在蚊港橋交易。
    2.丁鏢清於警詢及檢察官偵訊時時陳稱我有向甲○○買過7
      、8次海洛因，向「高雄仔」買過14、15次海洛因，約1個
      月前（即98年6月間），甲○○要我以門號0000 000000號
      向孫永固購買海洛因，金額500、1,000元不等，是孫永固
      本人和我交易的。
    3.丁萬成於警詢時陳稱：我大約於97年5、6月，臺西鄉○○
      ○○道路，第1次向甲○○以500元購買海洛因1小包；我
      於97年5月起至98年5月間，前後以每次500元之代價，向
      甲○○購買海洛因2、3次，期間都是甲○○本人和我交易
      ，另於98年4、5月間，向孫永固以500元之代價購買海洛
      因1次，都是孫永固和我交易的；我都是以我使用之
      0000000000號行動電話撥打000000 0000號行動電話與甲
      ○○、孫永固聯繫。於檢察官偵訊時則證稱：我是從97年
      7月開始施用海洛因，第1次跟甲○○買海洛因是在97年5
      、6月間，在臺西鄉衛生所旁，向他買500元之海洛因1包
      ；跟「高雄仔」買過1次海洛因，時間應該是在5月22日之
      後，地點是在臺西鄉山寮村萬厝旁，向他買1 小包500元
      之海洛因。
    4.陳正國於警詢及檢察官偵訊時證陳：我98年4月份才打電
      話向甲○○、孫永固購買毒品，共向甲○○、「高雄仔」
      買過3、4次或4、5次海洛因，以往是甲○○跟我交易，只
      有最後1次98年5月26日是「高雄仔」跟我交易，我是打同
      1支電話號碼，之前在98年4、5月時，3、4次都是跟甲○
      ○買的，每次都是買3,000元，都是在紅地毯KTV 交易，
      我是用0000000000號打他們00 00000000號行動電話聯繫
      。
    5.鍾志壕於警詢時供陳：我大約於98年3、4月在雲林縣麥寮
      鄉○○村○○○○○道路，第1次向甲○○以500元買海洛
      因1小包，他手機是0000000000號，前後約向他買了5次，
      每次都是500元；另於98年3、4月時，在麥寮鄉臺電公司
      前，第1次向孫永固以500元買海洛因1小包，他手機號碼
      也是0000000000號；約98年5月間前後2次，向孫永固以每
      次500元之代價購買海洛因。
    6.陳芬蘭於警詢時供稱：我是在98年5月初透過王林銘認識
      甲○○，我向他買過5次海洛因，我都是以我使用之
      0000000000號行動電話撥打0000000000號與甲○○聯繫。
    7.檢察官認被告甲○○與共犯孫永固另涉犯伍、一(四)、(七)至
      (十一)部分之犯行，僅提出上開證人林進生、丁萬成、丁鏢清
      、陳正國、鍾志壕及陳芬蘭（下稱林進生等6人）之警詢
      或偵訊筆錄為證，就其等於伍、一(四)、(七)至(十一)所指交易期
      間與被告甲○○或孫永固之交易過程，並無通訊監察譯文
      或扣案之海洛因可資佐證。是檢察官並未提出補強證據，
      以擔保購毒者林進生等6人供述之真實性。
    8.再者，前揭林進生、丁鏢清、丁萬成、陳芬蘭及陳正國均
      供稱係撥打門號0000000000號向被告甲○○、孫永固購買
      海洛因，然其等所陳購毒時間，或全部（如丁鏢清所述之
      98年6月間、丁萬成所述98年5月22日後向孫永固購買）、
      或部分期間（如林進生所述之98年2月間至7月25日止、陳
      芬蘭所述之98年5月間及陳正國所述之98年4 、5月間），
      與門號0000000000號行動電話遭通訊監察之期間重疊，然
      檢察官提出門號0000000000號之通訊監察譯文，除附表三
      編號08、09、13至33（僅能證明附表一編號08、09、13至
      33 之犯行）外，並無林進生、丁鏢清、丁萬成、陳芬蘭
      及陳正國與被告甲○○、孫永固聯繫購毒之通話內容，則
      林進生、丁鏢清、丁萬成、陳芬蘭及陳正國前開所述之內
      容，即難認與事實相符。
    9.林進生、丁鏢清、丁萬成、鍾志壕、陳芬蘭及陳正國於警
      詢或檢察官偵訊時，均僅概括證陳購買毒品之期間及次數
      ，惟就每次交易之確切交易時間、地點、過程，並未一一
      敘明，難使本院獲得確切之心證。
    10.又丁萬成向被告孫永固購買海洛因之時間，丁萬成於警詢
      時陳稱係98年4、5月間，於檢察官偵訊時則改稱在98 年5
      月22日之後，是丁萬成供陳之內容，即非無瑕疵可指。且
      丁萬成係於97年7月開始施用海洛因，業據其於偵訊時供
      陳明確，則其於97年7月前應無購毒之需求，是丁萬成陳
      稱其於97年5、6月間即向被告甲○○購買海洛因，實難信
      實。
  (五)被告甲○○被訴伍、一(五)部分：
    1.林長咸於警詢及檢察官偵訊時陳稱：我共向孫永固買過海
      洛因4次，第1次是在98年7月19日8時30分，第2次是在同
      年月21日8時20分，第3次是同年月23日9時20分，第4次是
      同年月27日8時30分，每次均是以400元之代價，在雲林縣
      臺西鄉蚊港村雲三線進寶宮前，向孫永固購買，我都是用
      我門號0000000000號行動電話撥打他門號0000000000號聯
      繫。
    2.證人林長咸雖於警、偵訊時，就交易之時間、地點、金額
      及聯絡方式均詳加說明，然被告孫永固於原審審理時供稱
      伊僅使用過門號0000000000號行動電話販毒，未使用其他
      電話販毒（見原審卷二第116頁），則林長咸陳稱其撥打
      門號0000000000號行動電話予孫永固聯繫購毒事宜，與被
      告孫永固所陳之內容不符。
    3.檢察官另提出被告孫永固持用之門號0000000000號與林長
      咸持用之門號0000000000號行動電話於98年6月2日7時46
      分26秒通訊監察譯文1份為證（見警卷第433頁）。該通訊
      監察譯文雖有疑似購毒之對話，然被告孫永固與林長咸之
      通話時間與起訴書記載之販毒時間（即98年7月19日、21
      日、23日及27日）均不相符，難認與林長咸關於起訴期間
      毒品交易之供述，具有相當之關連性，無法證明被告孫永
      固與甲○○確於起訴書所載之時間，販賣海洛因與林長咸
      4次。檢察官亦未能提出其他補強證據，足使一般人對林
      長咸之供述無合理之懷疑存在，確信其為真實，自難逕以
      林長咸陳述之內容，遽以認定被告甲○○、孫永固於起訴
      書所載時間販賣海洛因與林長咸。
  (六)被告甲○○被訴伍、一(六)部分：
    1.陳永菖於警詢時雖陳稱：我向甲○○買過4、5次毒品，向
      「高雄仔」買5、6次；於98年3、4月向「高雄仔」買海洛
      因約4、5次，每次均以500元代價購買1小包，都是甲○○
      將毒品交給我的，我撥打0000000000號或0000000000號與
      甲○○聯絡，交易地點在臺西鄉溪頂67 線公路堤防旁；
      與「高雄仔」則以0000000000號聯繫，交易地點在臺西鄉
      崙豐村蚊港路旁。然證人陳永菖於檢察官偵訊時則供稱我
      從98年2月到現在（即98年7月29日）總共才吸食5、6次，
      我有錢才能去買毒品，我還沒有成癮，沒有扣到東西；我
      在98年3、4月總共向甲○○買過4、5次毒品，在6月向「
      高雄仔」買5、6次海洛因。
    2.依證人陳永菖於偵訊時之證述，其自98年2月起迄同年7
      月底止，總共僅施用海洛因5、6次，顯見其購毒需求不高
      ，惟其竟陳稱共向被告甲○○及孫永固購買近11次海洛因
      ，顯與常情相違。且陳永菖接受警詢前，警員即先行告知
      如供出毒品來源，因而破獲者，得減輕或免除其刑（見警
      卷第48頁）。是陳永菖之前開供證內容，即無法排除係為
      圖減刑或免除自身施用毒品罪責，而為虛偽陳述之可能。
    3.孫永固於原審審理時陳稱：我販賣的海洛因都是來自甲○
      ○，甲○○一次拿給我幾包海洛因，我賣完後再去跟甲○
      ○拿；如果打電話給我，都是我自己去交易的（見原審卷
      二第29、118頁）。被告甲○○亦供稱：並無購毒者撥打
      電話給孫永固，而由我去現場交易之情形（見原審卷二第
      118 頁）。另觀諸附表一被告甲○○、孫永固販賣海洛因
      之犯行，如撥打電話予被告孫永固聯繫購毒事宜，確均係
      由被告孫永固出面交易，核與被告甲○○、孫永固前開供
      述內容相符。是陳永菖所述向綽號「高雄仔」之孫永固購
      買海洛因，而由甲○○交付海洛因之交易過程，與被告甲
      ○○、孫永固販賣毒品之慣例不符，其證陳之內容是否屬
      實，容有疑問。
    4.是陳永菖之前開證述內容確存有瑕疵，檢察官復未能提出
      購毒相關之通訊監察譯文或陳永菖與被告甲○○、孫永固
      交易之海洛因可資佐證，被告甲○○、孫永固被訴販賣海
      洛因與陳永菖之犯行，即難認定。
  (七)被告甲○○被訴伍、一(十二)部分：
    1.林恆全於檢察官偵訊時證稱：我是在今年5、6月請林萬頓
      幫我買海洛因，總共約7、8次，每次都是500元至1,000元
      不等。林萬頓於偵訊時亦結證稱：我介紹人向甲○○、孫
      永固買毒品各別都差不多10次左右，海洛因和安非他命都
      有，經我介紹的人有林恆全、綽號「阿清」等人；我平常
      是以我使用之門號0000000000號撥打0000000000、
      0000000000、0000000000號聯絡甲○○。
    2.本院認被告林萬頓未與被告甲○○共同販賣海洛因與林恆
      全，理由同前、五所載。另依前開林恆全及林萬頓證述
      之內容，至多僅得證明林萬頓曾幫助林恆全買過7 、8次
      海洛因，並無法證明該7、8次均係向被告甲○○購買。林
      萬頓雖證稱共介紹人向甲○○購買毒品約10次，然幫助購
      買海洛因及安非他命之次數各為多少？是否包含林恆全所
      述之7、8次幫助購買海洛因犯行？均有未明。證人林恆全
      於原審審理時亦證稱：我是拿錢請林萬頓幫我拿海洛因，
      但他向何人拿，我不清楚（見原審卷二第43頁反面）。是
      除附表一編號34至37所示4次販賣海洛因之犯行，有附表
      三編號34至37所示之通訊監察譯文可以佐證，堪認林萬頓
      確係幫助林恆全向被告甲○○購買海洛因4次外，林恆全
      偵訊中所述其餘3次海洛因，是否係林萬頓代為向被告甲
      ○○購得，並無證據可明。
    3.檢察官另提出被告甲○○持用之門號0000000000號與林萬
      頓持用之門號0000000000號行動電話通訊監察譯文（見警
      卷第30至38、321、322、324、326、335、555、558、559
      頁）為證，林萬頓於警詢時亦供稱：上開譯文通話內容，
      均係伊向甲○○購買海洛因之對話，多是替人購買的。惟
      除附表三編號34至37所示之譯文，可確認係林恆全委請林
      萬頓代為向被告甲○○購買海洛因外，其餘部分係林萬頓
      代何人向被告甲○○購買海洛因，林萬頓並未說明，自難
      逕予推認被告甲○○除附表一編號34至37所示之犯行外，
      另於98年5、6月間，與被告林萬頓共同販賣海洛因與林恆
      全3次。
  (八)被告甲○○被訴伍、一(十三)部分：
    1.孫永固於警詢及偵訊時供證稱：我幫甲○○賣毒品，沒有
      代價，只是他會供應毒品給我吸食，他1、2天就會拿毒品
      （海洛因、安非他命）給我無償使用，海洛因1天給我2次
      ，大約給我幾十次，至少超過60次，都是在麥寮鄉的土地
      公廟給我的。惟孫永固於原審審理時結證稱：我從98年5
      月底開始幫甲○○賣毒品；我不記得甲○○是何時拿海洛
      因給我，之前說甲○○給我60次海洛因，是我自己估的，
      沒有確切的證據，因為當時啼藥，所以精神狀況很混亂，
      發生的事情有的不太記得（見原審卷二第26至34頁）。被
      告甲○○於原審準備程序中亦供稱：我有轉讓海洛因給孫
      永固，但次數應該沒有這麼多（見原審卷一第127頁反面
      ）。
    2.依孫永固前開供證之內容，其於警詢及偵訊時因毒癮發作
      ，精神狀況混亂，就被告甲○○實際轉讓海洛因之次數並
      不清楚，警詢及偵訊中所言之次數係推估計算所得，被告
      甲○○亦表示轉讓海洛因與孫永固之次數未高達60次。就
      被告甲○○轉讓海洛因之犯行，自不得僅憑孫永固之推測
      之詞，遽以認定。惟檢察官提出被告甲○○之持用門號
      0000000000號與孫永固持用之門號00000000 00號行動電
      話通訊監察譯文（見警卷第466、467、38 1 、382、384
      、390至392、396、397、425、429、436至438、440、442
      、455頁），除附表四編號15之通訊監察譯文係討論被告
      甲○○轉讓之海洛因效果，得以證明原審判決附表二編號
      17 、18之犯行外，其餘之通訊監察譯文均係關於販賣海
      洛因之對話內容，業據孫永固於警詢時陳述明確。是孫永
      固所稱被告甲○○除原審判決附表二編號17、18之犯行外
      ，另外轉讓58次海洛因與伊，並無其他證據可佐。另被告
      甲○○於轉讓海洛因或甲基安非他命後，多會與受轉讓者
      討論毒品之效果（如附表五編號01至04、06、07、11、12
      之通訊監察譯文），然檢察官提出被告甲○○與孫永固之
      通訊監察譯文中，僅附表五編號15之通話內容論及藥效，
      亦顯示被告甲○○轉讓海洛因之次數應非如孫永固所述如
      此頻繁。是孫永固之警詢及偵訊時所言，尚難採信。
  (九)被告甲○○就上開被訴事實，於原審準備程序、及審理時表
    示認罪（見原審卷一第78頁、卷二第9頁反面），惟經原審
    與被告甲○○再予確認後，被告甲○○或表示次數沒有起訴
    書記載的這麼多，或表示對購毒者沒有印象（原審卷一第
    126至129、190至194、204至206、220至225頁、卷二第118
    頁），顯見被告甲○○之前開認罪表示，係就檢察官起訴之
    犯罪事實為概括認罪。然上開被訴之犯罪事實，證人即購毒
    者、受轉讓毒品者之供述非無瑕疵可指，檢察官復未提出補
    強證據，佐證證人之證述，使一般人對證人之供述無合理之
    懷疑存在，而得確信其為真實，依前開最高法院之見解，自
    難為有罪之認定。
  (十)從而，檢察官所提出之證據，或其指出證明之方法，未能使
    本院之心證達到確信其為真實之程度，就被告甲○○關於伍
    、一(一)至(十三)被訴之犯行，仍有合理懷疑之存在，揆諸前揭法
    條及判例意旨，被告甲○○被訴此部分犯行均屬不能證明，
    惟檢察官認此部分犯行與前開被告甲○○有罪部分犯行，有
    集合犯之實質上一罪之關係，爰不另為無罪之諭知。
陸、適用之法律：
一、刑事訴訟法第369條第1項前段、第364條、第299條第1項前
    段。
二、毒品危害防制條例第4條第1項（修正後）、第17條第2項（
    修正後）、第18條第1項前段、第19條第1項。
三、刑法第11條、第2條第1項後段、第47條第1項、第59條、第
    38條第1項第2款。
本案經檢察官羅清溪到庭執行職務。
中    華    民    國    99    年     8    月    31    日
                  刑事第四庭    審判長法  官  吳志誠
                                      法  官  彭喜有
                                      法  官  羅心芳
以上正本證明與原本無異。
如不服本判決應於收受送達後10日內向本院提出上訴書狀，其未
敘述上訴理由者，並得於提起上訴後10日內向本院補提理由書（
均須按他造當事人之人數附繕本）「切勿逕送上級法院」。
                                      書記官  蔡振豐
中    華    民    國    99    年     8    月    31    日
附錄論罪科刑法條：
毒品危害防制條例第4條：
製造、運輸、販賣第一級毒品者，處死刑或無期徒刑；處無期徒
刑者，得併科新臺幣2 千萬元以下罰金。
毒品危害防制條例第8條：
轉讓第一級毒品者，處1 年以上7 年以下有期徒刑，得併科新臺
幣1 百萬元以下罰金。
附表一：
┌──┬────┬────┬─────┬───┬───┬───┬─────────────┐
│編號│交易時間│交易地點│交易對象│行為人│販賣毒│交易金│所犯罪名及科刑（含主刑及從│
│    │        │        │使用之門│      │品    │額（新│刑）                      │
│    │        │        │  號      │      │      │臺幣）│                          │
├──┼────┼────┼─────┼───┼───┼───┼─────────────┤
│ 01 │98年6月1│雲林縣臺│丁勝恩  │甲○○│海洛因│500元 │甲○○共同販賣第一級毒品，│
│    │日約17、│西鄉蚊港│00000000│孫永固│1小包 │      │累犯，處有期徒刑柒年拾月。│
│    │18時許  │村蚊港橋│  48號    │      │      │      │扣案之ZIKOM 廠牌行動電話壹│
│    │        │邊      │          │      │      │      │支（含內搭門號０九三六四六│
│    │        │        │          │      │      │      │０八０六號晶片卡壹張）、電│
│    │        │        │          │      │      │      │子磅秤臺、塑膠鏟管肆支及│
│    │        │        │          │      │      │      │分裝袋壹包沒收之；扣案之販│
│    │        │        │          │      │      │      │賣第一級毒品所得新臺幣伍佰│
│    │        │        │          │      │      │      │元與孫永固連帶沒收之。    │
│    │        │        │          │      │      │      │                          │
├──┼────┼────┼─────┼───┼───┼───┼─────────────┤
│ 02 │98年6月2│雲林縣臺│丁勝恩  │甲○○│海洛因│500元 │甲○○共同販賣第一級毒品，│
│    │日約7、8│西鄉蚊港│00000000│孫永固│1小包 │      │累犯，處有期徒刑柒年拾月。│
│    │時許    │村蚊港橋│  48號    │      │      │      │扣案之ZIKOM廠牌行動電話壹 │
│    │        │邊      │          │      │      │      │支（含內搭門號０九三六四六│
│    │        │        │          │      │      │      │０八０六號晶片卡壹張）、電│
│    │        │        │          │      │      │      │子磅秤臺、塑膠鏟管肆支及│
│    │        │        │          │      │      │      │分裝袋壹包沒收之；扣案之販│
│    │        │        │          │      │      │      │賣第一級毒品所得新臺幣伍佰│
│    │        │        │          │      │      │      │元與孫永固連帶沒收之。    │
├──┼────┼────┼─────┼───┼───┼───┼─────────────┤
│ 03 │98年6月2│雲林縣臺│丁勝恩  │甲○○│海洛因│1,000 │甲○○共同販賣第一級毒品，│
│    │日約17、│西鄉蚊港│00000000│孫永固│2小包 │元（起│累犯，處有期徒刑柒年拾月。│
│    │18時許  │村蚊港橋│  48號    │      │      │訴書誤│扣案之ZIKOM廠牌行動電話壹 │
│    │        │邊      │          │      │      │載為50│支（含內搭門號０九三六四六│
│    │        │        │          │      │      │0 元）│０八０六號晶片卡壹張）、電│
│    │        │        │          │      │      │      │子磅秤臺、塑膠鏟管肆支及│
│    │        │        │          │      │      │      │分裝袋壹包沒收之；扣案之販│
│    │        │        │          │      │      │      │賣第一級毒品所得新臺幣壹仟│
│    │        │        │          │      │      │      │元與孫永固連帶沒收之。    │
├──┼────┼────┼─────┼───┼───┼───┼─────────────┤
│ 04 │98年6月 │雲林縣臺│丁勝恩  │甲○○│海洛因│500元 │甲○○共同販賣第一級毒品，│
│    │19日約16│西鄉蚊港│00000000│孫永固│1小包 │      │累犯，處有期徒刑柒年拾月。│
│    │、17時許│村蚊港橋│  48號    │      │      │      │扣案之ZIKOM廠牌行動電話壹 │
│    │        │邊      │          │      │      │      │支（含內搭門號０九三六四六│
│    │        │        │          │      │      │      │０八０六號晶片卡壹張）、電│
│    │        │        │          │      │      │      │子磅秤臺、塑膠鏟管肆支及│
│    │        │        │          │      │      │      │分裝袋壹包沒收之；扣案之販│
│    │        │        │          │      │      │      │賣第一級毒品所得新臺幣伍佰│
│    │        │        │          │      │      │      │元與孫永固連帶沒收之。    │
├──┼────┼────┼─────┼───┼───┼───┼─────────────┤
│ 05 │98年6月 │雲林縣臺│丁勝恩  │甲○○│海洛因│500元 │甲○○共同販賣第一級毒品，│
│    │20日約10│西鄉蚊港│00000000│孫永固│1小包 │      │累犯，處有期徒刑柒年拾月。│
│    │、11時許│村蚊港橋│  48號    │      │      │      │扣案之ZIKOM廠牌行動電話壹 │
│    │        │邊      │          │      │      │      │支（含內搭門號０九三六四六│
│    │        │        │          │      │      │      │０八０六號晶片卡壹張）、電│
│    │        │        │          │      │      │      │子磅秤臺、塑膠鏟管肆支及│
│    │        │        │          │      │      │      │分裝袋壹包沒收之；扣案之販│
│    │        │        │          │      │      │      │賣第一級毒品所得新臺幣伍佰│
│    │        │        │          │      │      │      │元與孫永固連帶沒收之。    │
├──┼────┼────┼─────┼───┼───┼───┼─────────────┤
│ 06 │98年6 月│雲林縣臺│丁勝恩  │甲○○│海洛因│500元 │甲○○共同販賣第一級毒品，│
│    │20日約15│西鄉蚊港│00000000│孫永固│1小包 │      │累犯，處有期徒刑柒年拾月。│
│    │、16時許│村蚊港橋│  48號    │      │      │      │扣案之第一級毒品海洛因壹佰│
│    │        │邊      │          │      │      │      │零壹包（合計淨重點貳陸公│
│    │        │        │          │      │      │      │克）、壹包（淨重伍拾伍點肆│
│    │        │        │          │      │      │      │貳公克）沒收銷燬之，扣案之│
│    │        │        │          │      │      │      │上開毒品海洛因外包裝袋壹佰│
│    │        │        │          │      │      │      │零貳個、ZIKOM廠牌行動電話 │
│    │        │        │          │      │      │      │壹支（含內搭門號０九三六四│
│    │        │        │          │      │      │      │六０八０六號晶片卡壹張）、│
│    │        │        │          │      │      │      │電子磅秤臺、塑膠鏟管肆支│
│    │        │        │          │      │      │      │及分裝袋壹包沒收之；扣案之│
│    │        │        │          │      │      │      │販賣第一級毒品所得新臺幣伍│
│    │        │        │          │      │      │      │佰元與孫永固連帶沒收之。  │
├──┼────┼────┼─────┼───┼───┼───┼─────────────┤
│ 07 │98年4月 │雲林縣臺│吳竑慶  │甲○○│海洛因│400 元│甲○○販賣第一級毒品，累犯│
│    │28日約18│西鄉中山│00000000│      │1小包 │      │，處有期徒刑柒年拾月。扣案│
│    │、19時許│路與民權│  01號    │      │      │      │之ZIKOM廠牌行動電話壹支（ │
│    │        │路口    │          │      │      │      │含內搭門號00000000│
│    │        │        │          │      │      │      │０六號晶片卡壹張）、電子磅│
│    │        │        │          │      │      │      │秤臺、塑膠鏟管肆支及分裝│
│    │        │        │          │      │      │      │袋壹包沒收之；扣案之販賣第│
│    │        │        │          │      │      │      │一級毒品所得新臺幣肆佰元沒│
│    │        │        │          │      │      │      │收之。                    │
├──┼────┼────┼─────┼───┼───┼───┼─────────────┤
│ 08 │98年6 月│雲林縣臺│林進生  │甲○○│海洛因│500元 │甲○○共同販賣第一級毒品，│
│    │19日約12│西鄉蚊港│00000000│孫永固│1小包 │      │累犯，處有期徒刑柒年拾月。│
│    │、13時許│村蚊港橋│  24號    │      │      │      │扣案之ZIKOM廠牌行動電話壹 │
│    │        │邊      │          │      │      │      │支（含內搭門號０九三六四六│
│    │        │        │          │      │      │      │０八０六號晶片卡壹張）、電│
│    │        │        │          │      │      │      │子磅秤臺、塑膠鏟管肆支及│
│    │        │        │          │      │      │      │分裝袋壹包沒收之；扣案之販│
│    │        │        │          │      │      │      │賣第一級毒品所得新臺幣伍佰│
│    │        │        │          │      │      │      │元與孫永固連帶沒收之。    │
├──┼────┼────┼─────┼───┼───┼───┼─────────────┤
│ 09 │98年6 月│雲林縣臺│林進生  │甲○○│海洛因│500元 │甲○○共同販賣第一級毒品，│
│    │19日約18│西鄉蚊港│00000000│孫永固│1小包 │      │累犯，處有期徒刑柒年拾月。│
│    │、19時許│村蚊港橋│  24號    │      │      │      │扣案之ZIKOM廠牌行動電話壹 │
│    │        │邊      │          │      │      │      │支（含內搭門號０九三六四六│
│    │        │        │          │      │      │      │０八０六號晶片卡壹張）、電│
│    │        │        │          │      │      │      │子磅秤臺、塑膠鏟管肆支及│
│    │        │        │          │      │      │      │分裝袋壹包沒收之；扣案之販│
│    │        │        │          │      │      │      │賣第一級毒品所得新臺幣伍佰│
│    │        │        │          │      │      │      │元與孫永固連帶沒收之。    │
├──┼────┼────┼─────┼───┼───┼───┼─────────────┤
│ 10 │98年5 月│雲林縣臺│卜公明  │甲○○│海洛因│500元 │甲○○共同販賣第一級毒品，│
│    │26日約19│西鄉蚊港│00000000│孫永固│1小包 │      │累犯，處有期徒刑柒年拾月。│
│    │、20時許│村路上  │  67號    │      │      │      │扣案之ZIKOM廠牌行動電話壹 │
│    │        │        │          │      │      │      │支（含內搭門號０九三六四六│
│    │        │        │          │      │      │      │０八０六號晶片卡壹張）、電│
│    │        │        │          │      │      │      │子磅秤臺、塑膠鏟管肆支及│
│    │        │        │          │      │      │      │分裝袋壹包沒收之；扣案之販│
│    │        │        │          │      │      │      │賣第一級毒品所得新臺幣伍佰│
│    │        │        │          │      │      │      │元與孫永固連帶沒收之。    │
├──┼────┼────┼─────┼───┼───┼───┼─────────────┤
│ 11 │98年6 月│雲林縣麥│卜公明  │甲○○│海洛因│400元 │甲○○共同販賣第一級毒品，│
│    │1 日約19│寮鄉民雄│00000000│孫永固│1小包 │      │累犯，處有期徒刑柒年拾月。│
│    │、20時許│肉包店  │  67號    │      │      │      │扣案之ZIKOM廠牌行動電話壹 │
│    │        │        │          │      │      │      │支（含內搭門號０九三六四六│
│    │        │        │          │      │      │      │０八０六號晶片卡壹張）、電│
│    │        │        │          │      │      │      │子磅秤臺、塑膠鏟管肆支及│
│    │        │        │          │      │      │      │分裝袋壹包沒收之；扣案之販│
│    │        │        │          │      │      │      │賣第一級毒品所得新臺幣肆佰│
│    │        │        │          │      │      │      │元與孫永固連帶沒收之。    │
├──┼────┼────┼─────┼───┼───┼───┼─────────────┤
│ 12 │98年6 月│雲林縣臺│卜公明  │甲○○│海洛因│500元 │甲○○共同販賣第一級毒品，│
│    │3 日約5 │西鄉蚊港│00000000│孫永固│1小包 │      │累犯，處有期徒刑柒年拾月。│
│    │、6時許 │村路上  │  67號    │      │      │      │扣案之ZIKOM廠牌行動電話壹 │
│    │        │        │          │      │      │      │支（含內搭門號０九三六四六│
│    │        │        │          │      │      │      │０八０六號晶片卡壹張）、電│
│    │        │        │          │      │      │      │子磅秤臺、塑膠鏟管肆支及│
│    │        │        │          │      │      │      │分裝袋壹包沒收之；扣案之販│
│    │        │        │          │      │      │      │賣第一級毒品所得新臺幣伍佰│
│    │        │        │          │      │      │      │元與孫永固連帶沒收之。    │
├──┼────┼────┼─────┼───┼───┼───┼─────────────┤
│ 13 │98年4 月│雲林縣麥│丁鏢清  │甲○○│海洛因│400元 │甲○○販賣第一級毒品，累犯│
│    │27日7 、│寮鄉某薑│00000000│      │1小包 │（起訴│，處有期徒刑柒年拾月。扣案│
│    │8時許   │母鴨店  │  52號    │      │      │書誤載│之ZIKOM廠牌行動電話壹支（ │
│    │        │        │          │      │      │為500 │含內搭門號00000000│
│    │        │        │          │      │      │至1,00│０六號晶片卡壹張）、電子磅│
│    │        │        │          │      │      │0元） │秤臺、塑膠鏟管肆支及分裝│
│    │        │        │          │      │      │      │袋壹包沒收之；扣案之販賣第│
│    │        │        │          │      │      │      │一級毒品所得新臺幣肆佰元沒│
│    │        │        │          │      │      │      │收之。                    │
├──┼────┼────┼─────┼───┼───┼───┼─────────────┤
│ 14 │98年4 月│雲林縣麥│丁鏢清  │甲○○│海洛因│400元 │甲○○販賣第一級毒品，累犯│
│    │27日約19│寮鄉某薑│00000000│      │1小包 │（起訴│，處有期徒刑柒年拾月。扣案│
│    │、20時許│母鴨店  │  52號    │      │      │書誤載│之ZIKOM廠牌行動電話壹支（ │
│    │        │        │          │      │      │為500 │含內搭門號00000000│
│    │        │        │          │      │      │至1,00│０六號晶片卡壹張）、電子磅│
│    │        │        │          │      │      │0元） │秤臺、塑膠鏟管肆支及分裝│
│    │        │        │          │      │      │      │袋壹包沒收之；扣案之販賣第│
│    │        │        │          │      │      │      │一級毒品所得新臺幣肆佰元沒│
│    │        │        │          │      │      │      │收之。                    │
├──┼────┼────┼─────┼───┼───┼───┼─────────────┤
│ 15 │98年4 月│雲林縣麥│丁鏢清  │甲○○│海洛因│400元 │甲○○販賣第一級毒品，累犯│
│    │28日7 、│寮鄉某薑│00000000│      │1小包 │（起訴│，處有期徒刑柒年拾月。扣案│
│    │8 時許  │母鴨店  │  52號    │      │      │書誤載│之ZIKOM廠牌行動電話壹支（ │
│    │        │        │          │      │      │為500 │含內搭門號00000000│
│    │        │        │          │      │      │至1,00│０六號晶片卡壹張）、電子磅│
│    │        │        │          │      │      │0元） │秤臺、塑膠鏟管肆支及分裝│
│    │        │        │          │      │      │      │袋壹包沒收之；扣案之販賣第│
│    │        │        │          │      │      │      │一級毒品所得新臺幣肆佰元沒│
│    │        │        │          │      │      │      │收之。                    │
├──┼────┼────┼─────┼───┼───┼───┼─────────────┤
│ 16 │98年4 月│雲林縣麥│丁鏢清  │甲○○│海洛因│300元 │甲○○販賣第一級毒品，累犯│
│    │28日23時│寮鄉某薑│00000000│      │1小包 │（起訴│，處有期徒刑柒年拾月。扣案│
│    │許      │母鴨店  │  52號    │      │      │書誤載│之ZIKOM廠牌行動電話壹支（ │
│    │        │        │          │      │      │為500 │含內搭門號00000000│
│    │        │        │          │      │      │至1,00│０六號晶片卡壹張）、電子磅│
│    │        │        │          │      │      │0元） │秤臺、塑膠鏟管肆支及分裝│
│    │        │        │          │      │      │      │袋壹包沒收之；扣案之販賣第│
│    │        │        │          │      │      │      │一級毒品所得新臺幣佰元沒│
│    │        │        │          │      │      │      │收之。                    │
├──┼────┼────┼─────┼───┼───┼───┼─────────────┤
│ 17 │98年4 月│雲林縣麥│丁鏢清  │甲○○│海洛因│400元 │甲○○販賣第一級毒品，累犯│
│    │29日7 、│寮鄉某薑│00000000│      │1小包 │（起訴│，處有期徒刑柒年拾月。扣案│
│    │8 時許  │母鴨店  │  52號    │      │      │書誤載│之ZIKOM廠牌行動電話壹支（ │
│    │        │        │          │      │      │為500 │含內搭門號00000000│
│    │        │        │          │      │      │至1,00│０六號晶片卡壹張）、電子磅│
│    │        │        │          │      │      │0元） │秤臺、塑膠鏟管肆支及分裝│
│    │        │        │          │      │      │      │袋壹包沒收之；扣案之販賣第│
│    │        │        │          │      │      │      │一級毒品所得新臺幣肆佰元沒│
│    │        │        │          │      │      │      │收之。                    │
├──┼────┼────┼─────┼───┼───┼───┼─────────────┤
│ 18 │98年5 月│雲林縣麥│丁鏢清  │甲○○│海洛因│400元 │甲○○販賣第一級毒品，累犯│
│    │5 日14、│寮鄉某薑│00000000│      │1小包 │（起訴│，處有期徒刑柒年拾月。扣案│
│    │15時許  │母鴨店  │  52號    │      │      │書誤載│之ZIKOM廠牌行動電話壹支（ │
│    │        │        │          │      │      │為500 │含內搭門號00000000│
│    │        │        │          │      │      │至1,00│０六號晶片卡壹張）、電子磅│
│    │        │        │          │      │      │0元） │秤臺、塑膠鏟管肆支及分裝│
│    │        │        │          │      │      │      │袋壹包沒收之；扣案之販賣第│
│    │        │        │          │      │      │      │一級毒品所得新臺幣肆佰元沒│
│    │        │        │          │      │      │      │收之。                    │
├──┼────┼────┼─────┼───┼───┼───┼─────────────┤
│ 19 │98年5月6│雲林縣麥│丁鏢清  │甲○○│海洛因│300元 │甲○○販賣第一級毒品，累犯│
│    │日12時許│寮鄉某薑│00000000│      │1小包 │（起訴│，處有期徒刑柒年拾月。扣案│
│    │        │母鴨店  │  52號    │      │      │書誤載│之ZIKOM廠牌行動電話壹支（ │
│    │        │        │          │      │      │為500 │含內搭門號00000000│
│    │        │        │          │      │      │至1,00│０六號晶片卡壹張）、電子磅│
│    │        │        │          │      │      │0元） │秤臺、塑膠鏟管肆支及分裝│
│    │        │        │          │      │      │      │袋壹包沒收之；扣案之販賣第│
│    │        │        │          │      │      │      │一級毒品所得新臺幣佰元沒│
│    │        │        │          │      │      │      │收之。                    │
├──┼────┼────┼─────┼───┼───┼───┼─────────────┤
│ 20 │98年6 月│雲林縣臺│丁鏢清  │甲○○│海洛因│500元 │甲○○共同販賣第一級毒品，│
│    │1 日約17│西鄉蚊港│00000000│孫永固│1小包 │      │累犯，處有期徒刑柒年拾月。│
│    │、18時許│村產業道│  4號     │      │      │      │扣案之ZIKOM廠牌行動電話壹 │
│    │        │路旁    │          │      │      │      │支（含內搭門號０九三六四六│
│    │        │        │          │      │      │      │０八０六號晶片卡壹張）、電│
│    │        │        │          │      │      │      │子磅秤臺、塑膠鏟管肆支及│
│    │        │        │          │      │      │      │分裝袋壹包沒收之；扣案之販│
│    │        │        │          │      │      │      │賣第一級毒品所得新臺幣伍佰│
│    │        │        │          │      │      │      │元與孫永固連帶沒收之。    │
├──┼────┼────┼─────┼───┼───┼───┼─────────────┤
│ 21 │98年6 月│雲林縣臺│丁鏢清  │甲○○│海洛因│500元 │甲○○共同販賣第一級毒品，│
│    │2 日19、│西鄉蚊港│00000000│孫永固│1小包 │      │累犯，處有期徒刑柒年拾月。│
│    │20時許  │村產業道│  38號    │      │      │      │扣案之ZIKOM廠牌行動電話壹 │
│    │        │路旁    │          │      │      │      │支（含內搭門號０九三六四六│
│    │        │        │          │      │      │      │０八０六號晶片卡壹張）、電│
│    │        │        │          │      │      │      │子磅秤臺、塑膠鏟管肆支及│
│    │        │        │          │      │      │      │分裝袋壹包沒收之；扣案之販│
│    │        │        │          │      │      │      │賣第一級毒品所得新臺幣伍佰│
│    │        │        │          │      │      │      │元與孫永固連帶沒收之。    │
│    │        │        │          │      │      │      │孫永固共同販賣第一級毒品，│
│    │        │        │          │      │      │      │累犯，處有期徒刑柒年捌月。│
│    │        │        │          │      │      │      │扣案之ZIKOM廠牌行動電話壹 │
│    │        │        │          │      │      │      │支（含內搭門號０九三六四六│
│    │        │        │          │      │      │      │０八０六號晶片卡壹張）、電│
│    │        │        │          │      │      │      │子磅秤臺、塑膠鏟管肆支及│
│    │        │        │          │      │      │      │分裝袋壹包沒收之；扣案之販│
│    │        │        │          │      │      │      │賣第一級毒品所得新臺幣伍佰│
│    │        │        │          │      │      │      │元與甲○○連帶沒收之。    │
├──┼────┼────┼─────┼───┼───┼───┼─────────────┤
│ 22 │98年6 月│雲林縣臺│丁鏢清  │甲○○│海洛因│400元 │甲○○共同販賣第一級毒品，│
│    │11日約20│西鄉蚊港│00000000│孫永固│1小包 │（起訴│累犯，處有期徒刑柒年拾月。│
│    │、21時許│村產業道│  4、09612│      │      │書誤載│扣案之ZIKOM廠牌行動電話壹 │
│    │        │路旁    │  6938號  │      │      │為500 │支（含內搭門號０九三六四六│
│    │        │        │          │      │      │至1,00│０八０六號晶片卡壹張）、電│
│    │        │        │          │      │      │0元） │子磅秤臺、塑膠鏟管肆支及│
│    │        │        │          │      │      │      │分裝袋壹包沒收之；扣案之販│
│    │        │        │          │      │      │      │賣第一級毒品所得新臺幣肆佰│
│    │        │        │          │      │      │      │元與孫永固連帶沒收之。    │
│    │        │        │          │      │      │      │孫永固共同販賣第一級毒品，│
│    │        │        │          │      │      │      │累犯，處有期徒刑柒年捌月。│
│    │        │        │          │      │      │      │扣案之ZIKOM廠牌行動電話壹 │
│    │        │        │          │      │      │      │支（含內搭門號０九三六四六│
│    │        │        │          │      │      │      │０八０六號晶片卡壹張）、電│
│    │        │        │          │      │      │      │子磅秤臺、塑膠鏟管肆支及│
│    │        │        │          │      │      │      │分裝袋壹包沒收之；扣案之販│
│    │        │        │          │      │      │      │賣第一級毒品所得新臺幣肆佰│
│    │        │        │          │      │      │      │元與甲○○連帶沒收之。    │
├──┼────┼────┼─────┼───┼───┼───┼─────────────┤
│ 23 │98年5 月│雲林縣臺│丁萬成  │甲○○│海洛因│500元 │甲○○販賣第一級毒品，累犯│
│    │22日約14│西鄉安西│00000000│      │1小包 │      │，處有期徒刑柒年拾月。扣案│
│    │、15時許│府      │  54號    │      │      │      │之ZIKOM廠牌行動電話壹支（ │
│    │        │        │          │      │      │      │含內搭門號00000000│
│    │        │        │          │      │      │      │０六號晶片卡壹張）、電子磅│
│    │        │        │          │      │      │      │秤臺、塑膠鏟管肆支及分裝│
│    │        │        │          │      │      │      │袋壹包沒收之；扣案之販賣第│
│    │        │        │          │      │      │      │一級毒品所得新臺幣伍佰元沒│
│    │        │        │          │      │      │      │收之。                    │
├──┼────┼────┼─────┼───┼───┼───┼─────────────┤
│ 24 │98年5 月│雲林縣麥│陳正國  │甲○○│海洛因│3,000 │甲○○共同販賣第一級毒品，│
│    │26日約19│寮鄉紅地│00000000│孫永固│1 包（│元（尚│累犯，處有期徒刑捌年。扣案│
│    │、20時許│毯KTV   │  54號    │      │約1/8 │未交付│之ZIKOM 廠牌行動電話壹支（│
│    │        │        │          │      │錢）  │）    │含內搭門號00000000│
│    │        │        │          │      │      │      │０六號晶片卡壹張）、電子磅│
│    │        │        │          │      │      │      │秤臺、塑膠鏟管肆支及分裝│
│    │        │        │          │      │      │      │袋壹包沒收之。            │
│    │        │        │          │      │      │      │孫永固共同販賣第一級毒品，│
│    │        │        │          │      │      │      │累犯，處有期徒刑柒年捌月。│
│    │        │        │          │      │      │      │扣案之ZIKOM 廠牌行動電話壹│
│    │        │        │          │      │      │      │支（含內搭門號０九三六四六│
│    │        │        │          │      │      │      │０八０六號晶片卡壹張）、電│
│    │        │        │          │      │      │      │子磅秤臺、塑膠鏟管肆支及│
│    │        │        │          │      │      │      │分裝袋壹包沒收之。        │
├──┼────┼────┼─────┼───┼───┼───┼─────────────┤
│ 25 │98年5 月│雲林縣麥│鍾志壕  │甲○○│海洛因│500元 │甲○○共同販賣第一級毒品，│
│    │29日約11│寮鄉臺電│00000000│孫永固│1小包 │      │累犯，處有期徒刑柒年拾月。│
│    │、12時許│公司前  │  21號    │      │      │      │扣案之ZIKOM廠牌行動電話壹 │
│    │（起訴書│        │          │      │      │      │支（含內搭門號０九三六四六│
│    │誤載為98│        │          │      │      │      │０八０六號晶片卡壹張）、電│
│    │年3 、4 │        │          │      │      │      │子磅秤臺、塑膠鏟管肆支及│
│    │月間某日│        │          │      │      │      │分裝袋壹包沒收之；扣案之販│
│    │，業經到│        │          │      │      │      │賣第一級毒品所得新臺幣伍佰│
│    │庭檢察官│        │          │      │      │      │元與孫永固連帶沒收之。    │
│    │當庭更正│        │          │      │      │      │孫永固共同販賣第一級毒品，│
│    │）      │        │          │      │      │      │累犯，處有期徒刑柒年捌月。│
│    │        │        │          │      │      │      │扣案之ZIKOM廠牌行動電話壹 │
│    │        │        │          │      │      │      │支（含內搭門號０九三六四六│
│    │        │        │          │      │      │      │０八０六號晶片卡壹張）、電│
│    │        │        │          │      │      │      │子磅秤臺、塑膠鏟管肆支及│
│    │        │        │          │      │      │      │分裝袋壹包沒收之；扣案之販│
│    │        │        │          │      │      │      │賣第一級毒品所得新臺幣伍佰│
│    │        │        │          │      │      │      │元與甲○○連帶沒收之。    │
├──┼────┼────┼─────┼───┼───┼───┼─────────────┤
│ 26 │98年5 月│雲林縣臺│陳芬蘭  │甲○○│海洛因│400元 │甲○○販賣第一級毒品，累犯│
│    │6 日約15│西鄉某產│00000000│      │1小包 │（起訴│，處有期徒刑柒年拾月。扣案│
│    │、16時許│業道路旁│  91號    │      │      │書誤載│之ZIKOM廠牌行動電話壹支（ │
│    │        │（起訴書│          │      │      │為500 │含內搭門號00000000│
│    │        │誤載為麥│          │      │      │元）  │０六號晶片卡壹張）、電子磅│
│    │        │寮鄉新吉│          │      │      │      │秤臺、塑膠鏟管肆支及分裝│
│    │        │村）    │          │      │      │      │袋壹包沒收之；扣案之販賣第│
│    │        │        │          │      │      │      │一級毒品所得新臺幣肆佰元沒│
│    │        │        │          │      │      │      │收之。                    │
├──┼────┼────┼─────┼───┼───┼───┼─────────────┤
│ 27 │98年5 月│雲林縣麥│陳芬蘭  │甲○○│海洛因│500元 │甲○○販賣第一級毒品，累犯│
│    │23日1 、│寮鄉新吉│00000000│      │1小包 │      │，處有期徒刑柒年拾月。扣案│
│    │2 時許（│村陳芬蘭│  91號    │      │      │      │之ZIKOM廠牌行動電話壹支（ │
│    │起訴書誤│租屋處  │          │      │      │      │含內搭門號00000000│
│    │載為98年│        │          │      │      │      │０六號晶片卡壹張）、電子磅│
│    │5月初） │        │          │      │      │      │秤臺、塑膠鏟管肆支及分裝│
│    │        │        │          │      │      │      │袋壹包沒收之；扣案之販賣第│
│    │        │        │          │      │      │      │一級毒品所得新臺幣伍佰元沒│
│    │        │        │          │      │      │      │收之。                    │
├──┼────┼────┼─────┼───┼───┼───┼─────────────┤
│ 28 │98年5 月│雲林縣麥│陳芬蘭  │甲○○│海洛因│500元 │甲○○共同販賣第一級毒品，│
│    │30日10、│寮鄉新吉│00000000│孫永固│1小包 │      │累犯，處有期徒刑柒年拾月。│
│    │11時許  │村陳芬蘭│  91號    │      │      │      │扣案之ZIKOM廠牌行動電話壹 │
│    │        │租屋處  │          │      │      │      │支（含內搭門號０九三六四六│
│    │        │        │          │      │      │      │０八０六號晶片卡壹張）、電│
│    │        │        │          │      │      │      │子磅秤臺、塑膠鏟管肆支及│
│    │        │        │          │      │      │      │分裝袋壹包沒收之；扣案之販│
│    │        │        │          │      │      │      │賣第一級毒品所得新臺幣伍佰│
│    │        │        │          │      │      │      │元與孫永固連帶沒收之。    │
│    │        │        │          │      │      │      │孫永固共同販賣第一級毒品，│
│    │        │        │          │      │      │      │累犯，處有期徒刑柒年捌月。│
│    │        │        │          │      │      │      │扣案之ZIKOM廠牌行動電話壹 │
│    │        │        │          │      │      │      │支（含內搭門號０九三六四六│
│    │        │        │          │      │      │      │０八０六號晶片卡壹張）、電│
│    │        │        │          │      │      │      │子磅秤臺、塑膠鏟管肆支及│
│    │        │        │          │      │      │      │分裝袋壹包沒收之；扣案之販│
│    │        │        │          │      │      │      │賣第一級毒品所得新臺幣伍佰│
│    │        │        │          │      │      │      │元與甲○○連帶沒收之。    │
├──┼────┼────┼─────┼───┼───┼───┼─────────────┤
│ 29 │98年5 月│雲林縣麥│陳芬蘭  │甲○○│海洛因│500元 │甲○○共同販賣第一級毒品，│
│    │31日約12│寮鄉新吉│00000000│孫永固│1小包 │      │累犯，處有期徒刑柒年拾月。│
│    │、13時許│村陳芬蘭│  91號    │      │      │      │扣案之ZIKOM廠牌行動電話壹 │
│    │        │租屋處  │          │      │      │      │支（含內搭門號０九三六四六│
│    │        │        │          │      │      │      │０八０六號晶片卡壹張）、電│
│    │        │        │          │      │      │      │子磅秤臺、塑膠鏟管肆支及│
│    │        │        │          │      │      │      │分裝袋壹包沒收之；扣案之販│
│    │        │        │          │      │      │      │賣第一級毒品所得新臺幣伍佰│
│    │        │        │          │      │      │      │元與孫永固連帶沒收之。    │
│    │        │        │          │      │      │      │孫永固共同販賣第一級毒品，│
│    │        │        │          │      │      │      │累犯，處有期徒刑柒年捌月。│
│    │        │        │          │      │      │      │扣案之ZIKOM廠牌行動電話壹 │
│    │        │        │          │      │      │      │支（含內搭門號０九三六四六│
│    │        │        │          │      │      │      │０八０六號晶片卡壹張）、電│
│    │        │        │          │      │      │      │子磅秤臺、塑膠鏟管肆支及│
│    │        │        │          │      │      │      │分裝袋壹包沒收之；扣案之販│
│    │        │        │          │      │      │      │賣第一級毒品所得新臺幣伍佰│
│    │        │        │          │      │      │      │元與甲○○連帶沒收之。    │
├──┼────┼────┼─────┼───┼───┼───┼─────────────┤
│ 30 │98年5 月│雲林縣麥│陳芬蘭  │甲○○│海洛因│500元 │甲○○共同販賣第一級毒品，│
│    │31日20、│寮鄉新吉│00000000│孫永固│1小包 │      │累犯，處有期徒刑柒年拾月。│
│    │21時許  │村陳芬蘭│  91號    │      │      │      │扣案之ZIKOM廠牌行動電話壹 │
│    │        │租屋處  │          │      │      │      │支（含內搭門號０九三六四六│
│    │        │        │          │      │      │      │０八０六號晶片卡壹張）、電│
│    │        │        │          │      │      │      │子磅秤臺、塑膠鏟管肆支及│
│    │        │        │          │      │      │      │分裝袋壹包沒收之；扣案之販│
│    │        │        │          │      │      │      │賣第一級毒品所得新臺幣伍佰│
│    │        │        │          │      │      │      │元與孫永固連帶沒收之。    │
├──┼────┼────┼─────┼───┼───┼───┼─────────────┤
│ 31 │98年6 月│雲林縣臺│陳芬蘭  │甲○○│海洛因│500元 │甲○○共同販賣第一級毒品，│
│    │1 日15、│17縣臺西│00000000│孫永固│1小包 │      │累犯，處有期徒刑柒年拾月。│
│    │16時許  │路段旁  │  91號    │      │      │      │扣案之ZIKOM廠牌行動電話壹 │
│    │        │        │          │      │      │      │支（含內搭門號０九三六四六│
│    │        │        │          │      │      │      │０八０六號晶片卡壹張）、電│
│    │        │        │          │      │      │      │子磅秤臺、塑膠鏟管肆支及│
│    │        │        │          │      │      │      │分裝袋壹包沒收之；扣案之販│
│    │        │        │          │      │      │      │賣第一級毒品所得新臺幣伍佰│
│    │        │        │          │      │      │      │元與孫永固連帶沒收之。    │
├──┼────┼────┼─────┼───┼───┼───┼─────────────┤
│ 32 │98年6 月│雲林縣麥│陳芬蘭  │甲○○│海洛因│500元 │甲○○共同販賣第一級毒品，│
│    │2 日6 、│寮鄉民雄│00000000│孫永固│1小包 │      │累犯，處有期徒刑柒年拾月。│
│    │7時許   │肉包店前│  91號    │      │      │      │扣案之ZIKOM廠牌行動電話壹 │
│    │        │        │          │      │      │      │支（含內搭門號０九三六四六│
│    │        │        │          │      │      │      │０八０六號晶片卡壹張）、電│
│    │        │        │          │      │      │      │子磅秤臺、塑膠鏟管肆支及│
│    │        │        │          │      │      │      │分裝袋壹包沒收之；扣案之販│
│    │        │        │          │      │      │      │賣第一級毒品所得新臺幣伍佰│
│    │        │        │          │      │      │      │元與孫永固連帶沒收之。    │
├──┼────┼────┼─────┼───┼───┼───┼─────────────┤
│ 33 │98年6 月│雲林縣麥│陳芬蘭  │甲○○│海洛因│500元 │甲○○共同販賣第一級毒品，│
│    │2 日23時│寮鄉民雄│00000000│孫永固│1小包 │      │累犯，處有期徒刑柒年拾月。│
│    │許      │肉包店前│  91號    │      │      │      │扣案之ZIKOM廠牌行動電話壹 │
│    │        │        │          │      │      │      │支（含內搭門號０九三六四六│
│    │        │        │          │      │      │      │０八０六號晶片卡壹張）、電│
│    │        │        │          │      │      │      │子磅秤臺、塑膠鏟管肆支及│
│    │        │        │          │      │      │      │分裝袋壹包沒收之；扣案之販│
│    │        │        │          │      │      │      │賣第一級毒品所得新臺幣伍佰│
│    │        │        │          │      │      │      │元與孫永固連帶沒收之。    │
├──┼────┼────┼─────┼───┼───┼───┼─────────────┤
│ 34 │98年4 月│雲林縣麥│林恆全  │甲○○│海洛因│1,000 │甲○○販賣第一級毒品，累犯│
│    │29日5 、│寮鄉施厝│00000000│      │2小包 │元    │，處有期徒刑柒年拾月。扣案│
│    │6 時許（│村施厝26│58號（林萬│      │      │      │之ZIKOM廠牌行動電話壹支（ │
│    │起訴書誤│7 號林萬│頓所持用）│      │      │      │含內搭門號00000000│
│    │載為98年│頓住處  │          │      │      │      │０六號晶片卡壹張）、電子磅│
│    │5 、6 月│        │          │      │      │      │秤臺、塑膠鏟管肆支及分裝│
│    │間）    │        │          │      │      │      │袋壹包沒收之；扣案之販賣第│
│    │        │        │          │      │      │      │一級毒品所得新臺幣壹仟元沒│
│    │        │        │          │      │      │      │收之。                    │
├──┼────┼────┼─────┼───┼───┼───┼─────────────┤
│ 35 │98年4 月│雲林縣麥│林恆全  │甲○○│海洛因│1,000 │甲○○販賣第一級毒品，累犯│
│    │29日13時│寮鄉施厝│00000000│      │2小包 │元（98│，處有期徒刑柒年拾月。扣案│
│    │許（起訴│村施厝26│58號（林萬│      │      │年4 月│之ZIKOM廠牌行動電話壹支（ │
│    │書誤載為│7 號林萬│頓所持用）│      │      │30日交│含內搭門號00000000│
│    │98年5 、│頓住處  │          │      │      │與許振│０六號晶片卡壹張）、電子磅│
│    │6 月間）│        │          │      │      │興）  │秤臺、塑膠鏟管肆支及分裝│
│    │        │        │          │      │      │      │袋壹包沒收之；扣案之販賣第│
│    │        │        │          │      │      │      │一級毒品所得新臺幣壹仟元沒│
│    │        │        │          │      │      │      │收之。                    │
├──┼────┼────┼─────┼───┼───┼───┼─────────────┤
│ 36 │98年5 月│雲林縣麥│林恆全  │甲○○│海洛因│500元 │甲○○販賣第一級毒品，累犯│
│    │11日14時│寮鄉施厝│00000000│      │1小包 │      │，處有期徒刑柒年拾月。扣案│
│    │許      │村施厝26│58號（林萬│      │      │      │之ZIKOM廠牌行動電話壹支（ │
│    │        │7 號林萬│頓所持用）│      │      │      │含內搭門號00000000│
│    │        │頓住處  │          │      │      │      │０六號晶片卡壹張）、電子磅│
│    │        │        │          │      │      │      │秤臺、塑膠鏟管肆支及分裝│
│    │        │        │          │      │      │      │袋壹包沒收之；扣案之販賣第│
│    │        │        │          │      │      │      │一級毒品所得新臺幣伍佰元沒│
│    │        │        │          │      │      │      │收之。                    │
├──┼────┼────┼─────┼───┼───┼───┼─────────────┤
│ 37 │98年6 月│雲林縣麥│林恆全  │甲○○│海洛因│MOTORO│甲○○販賣第一級毒品，累犯│
│    │1 日前2 │寮國中前│00000000│      │2小包 │LA廠牌│，處有期徒刑柒年拾月。扣案│
│    │、3 日之│        │58號（林萬│      │      │手機1 │之ZIKOM 廠牌行動電話壹支（│
│    │某時    │        │頓所持用）│      │      │支    │含內搭門號00000000│
│    │        │        │          │      │      │      │０六號晶片卡壹張）、電子磅│
│    │        │        │          │      │      │      │秤臺、塑膠鏟管肆支及分裝│
│    │        │        │          │      │      │      │袋壹包沒收之；未扣案之販賣│
│    │        │        │          │      │      │      │毒品所得MOTOROLA廠牌手機壹│
│    │        │        │          │      │      │      │支沒收之，如全部或一部不能│
│    │        │        │          │      │      │      │沒收時，追徵其價額。      │
│    │        │        │          │      │      │      │                          │
└──┴────┴────┴─────┴───┴───┴───┴─────────────┘
附表二（搜索扣押物品）
 ┌─────────┬──────────────────┐
 │搜索處所          │扣押物品                            │
 ├─────────┼──────────────────┤
 │雲林縣麥寮鄉麥津村│1.海洛因101 小包（合計淨重3.26公克，│
 │豐安路81號梅園出租│  純度24.14％，純質淨重0.79公克）。 │
 │套房12室          │2.甲基安非他命15小包（合計淨重8.631 │
 │                  │  公克，驗餘淨重8.630公克）。       │
 │                  │3.海洛因1 包（淨重55.42 公克，純度1.│
 │                  │  00％，純質淨重0.55公克）。        │
 │                  │4.現金25,900 元。                   │
 │                  │5.電子磅秤3臺。                     │
 │                  │6.塑膠鏟管4 支。                    │
 │                  │7.全新夾鍊袋1大包                   │
 │                  │8.玻璃球3 顆。                      │
 │                  │9.注射針筒1支。                     │
 │                  │10.行動電話4 支（各含門號0000000000 │
 │                  │   、0000000000、0000000000、0000000│
 │                  │   472號晶片卡各1張）。             │
 ├─────────┼──────────────────┤
 │雲林縣麥寮鄉海豐村│1.愷他命（起訴書誤載為海洛因）毒品1 │
 │中溪租屋處        │  包（淨重0.07公克）。              │
 │                  │2.甲基安非他命1 包（淨重0.538 公克，│
 │                  │  驗餘淨重0.537 公克）              │
 │                  │3.現金12,300元。                    │
 │                  │4.行動電話2 支（各含門號0000000000、│
 │                  │  0000000000號晶片卡1 張）          │
 │                  │5.紀錄單13張。                      │
 │                  │6.注射針筒4 支。                    │
 │                  │7.夾鍊殘袋10個。                    │
 └─────────┴──────────────────┘
附表三（本案販賣海洛因通訊監察譯文一覽表）
   ┌──┬──────┬────────────────────┬───────┐
   │編號│時      間  │通  訊  監  察  譯  文  內  容          │備         註 │
   ├──┼──────┼────────────────────┼───────┤
   │ 01 │98年6 月1 日│A ：0000000000（孫永固）                │佐證附表一編│
   │    │17 時42 分12│B ：0000000000（丁勝恩）                │  號01之犯罪事│
   │    │秒          ├────────────────────┤  實。        │
   │    │            │B：你在哪？                             │通訊監察譯文│
   │    │            │A：誰？                                 │  出處：警卷第│
   │    │            │B：我燕豐啦！                           │  423 頁。    │
   │    │            │A：燕豐喔，我在麥寮咧！                 │              │
   │    │            │B：你來蚊港啦！                         │              │
   │    │            │A：你在那？                             │              │
   │    │            │B：我在六輕要回去！你隨時過來喔！       │              │
   │    │            │A：好。                                 │              │
   ├──┼──────┼────────────────────┼───────┤
   │ 02 │98年6 月2 日│A ：0000000000（孫永固）                │佐證附表一編│
   │    │7時10 分59秒│B ：0000000000（丁勝恩）                │  號02之犯罪事│
   │    │            ├────────────────────┤  實。        │
   │    │            │B ：你在哪？我啦！一峰A ：誰啊？        │通訊監察譯文│
   │    │            │B ：一峰啦！蚊港啦！過來蚊港、同樣橋那啊│  出處：警卷第│
   │    │            │。                                      │  433 頁      │
   │    │            │                                        │              │
   ├──┼──────┼────────────────────┼───────┤
   │ 03 │98年6 月2 日│A ：0000000000（孫永固）                │佐證附表一編│
   │    │17時43分16秒│B ：0000000000（丁勝恩）                │  號03之犯罪事│
   │    │            ├────────────────────┤  實          │
   │    │            │B：同樣在那啦？我一峰啦！               │通訊監察譯文│
   │    │            │A：你誰啊！喔！我知！好。               │  出處：警卷第│
   │    │            │B ：我要2 喔A ：好                      │  439 頁      │
   │    │            │                                        │              │
   ├──┼──────┼────────────────────┼───────┤
   │ 04 │98年6 月19日│A ：0000000000（孫永固）                │佐證附表一編│
   │    │16時56分18秒│B ：0000000000（丁勝恩）                │  號04之犯罪事│
   │    │            ├────────────────────┤  實          │
   │    │            │A：喂、誰。                             │通訊監察譯文│
   │    │            │B：乙豐。                               │  出處：警卷第│
   │    │            │A：喔。                                 │  472 頁      │
   │    │            │B ：同款那裡A ：好。                    │              │
   │    │            │                                        │              │
   ├──┼──────┼────────────────────┼───────┤
   │ 05 │98年6 月20日│ A ：0000000000（孫永固）               │佐證附表一編│
   │    │10時41分49秒│ B ：0000000000（丁勝恩）               │  號05之犯罪事│
   │    │            ├────────────────────┤  實          │
   │    │            │ A：喂。                                │通訊監察譯文│
   │    │            │ B：我乙豐啦。                          │  出處：警卷第│
   │    │            │ A：喔。                                │  475 頁      │
   │    │            │ B：蚊港啦。                            │              │
   │    │            │ A：好。                                │              │
   │    │            │ B：廟仔這                              │              │
   ├──┼──────┼────────────────────┼───────┤
   │ 06 │98年6 月20日│A ：0000000000（孫永固）                │佐證附表一編│
   │    │15時16分30秒│B ：0000000000（丁勝恩）                │  號06之犯罪事│
   │    │            ├────────────────────┤  實          │
   │    │            │A：喂。                                 │通訊監察譯文│
   │    │            │B：我乙豐啦。                           │  出處：警卷第│
   │    │            │A：嗯。                                 │  479 頁      │
   │    │            │B：我過去。                             │              │
   │    │            │A：好。                                 │              │
   ├──┼──────┼────────────────────┼───────┤
   │ 07 │98年4 月28日│A ：0000000000（甲○○）                │佐證附表一編│
   │    │18時45分9 秒│B ：0000000000（吳竑慶）                │  號07之犯罪事│
   │    │            ├────────────────────┤  實          │
   │    │            │B：老大仔，在哪裡。                     │通訊監察譯文│
   │    │            │A：怎樣，你誰？                         │  出處：他卷第│
   │    │            │B：我安全帽的啊。                       │  62頁        │
   │    │            │A：一樣的那。                           │              │
   │    │            │B：哪裡啊？蚊港喔。                     │              │
   │    │            │A：嗯。                                 │              │
   │    ├──────┼────────────────────┤              │
   │    │98年4 月28日│A ：0000000000（甲○○）                │              │
   │    │19時0 分14秒│B ：0000000000（吳竑慶）                │              │
   │    │            ├────────────────────┤              │
   │    │            │B：老周我到了。                         │              │
   │    │            │A：好啦我在路上了。                     │              │
   ├──┼──────┼────────────────────┼───────┤
   │ 08 │98年6 月19日│A ：0000000000（孫永固）                │佐證附表一編│
   │    │12時9 分28秒│B ：0000000000（林進生）                │  號08之犯罪事│
   │    │            ├────────────────────┤  實          │
   │    │            │A：喂。                                 │通訊監察譯文│
   │    │            │B：哪位？                               │  出處：警卷第│
   │    │            │B：阿生啦。                             │  471 頁      │
   │    │            │A：按怎。                               │              │
   │    │            │B：街尾仔。                             │              │
   │    │            │A：喔。                                 │              │
   │    │            │B：遂來。                               │              │
   │    │            │A：好。                                 │              │
   ├──┼──────┼────────────────────┼───────┤
   │ 09 │98年6 月19日│A ：0000000000（孫永固）                │佐證附表一編│
   │    │18時25分12秒│B ：0000000000（林進生）                │  號09之犯罪事│
   │    │            ├────────────────────┤  實          │
   │    │            │A：喂。                                 │通訊監察譯文│
   │    │            │B：誰呀。                               │  出處：警卷第│
   │    │            │A：老地方好嗎？                         │  473 頁      │
   │    │            │B：誰還要問喔！阿生啦。                 │              │
   │    │            │A：喔等一下。                           │              │
   │    │            │B：多久。                               │              │
   │    │            │A：10分鐘。                             │              │
   │    │            │B：好啦。                               │              │
   ├──┼──────┼────────────────────┼───────┤
   │ １０ │98年5 月26日│A ：0000000000（孫永固）                │佐證附表一編│
   │    │19時29分19秒│B ：0000000000（卜公民）                │  號10之犯罪事│
   │    │            ├────────────────────┤  實          │
   │    │            │B:董ㄟ。                                │通訊監察譯文│
   │    │            │A:你誰。                                │  出處：警卷第│
   │    │            │B:我懶賴他朋友。                        │  116 頁      │
   │    │            │A:按怎                                  │              │
   │    │            │B:現在那裡找你。                        │              │
   │    │            │A:過來蚊港好不好。                      │              │
   │    │            │B:好，我到再打給你。                    │              │
   │    │            │A:你幾隻。                              │              │
   │    │            │B:1隻。                                 │              │
   ├──┼──────┼────────────────────┼───────┤
   │  │98年6 月1 日│A ：0000000000（孫永固）                │佐證附表一編│
   │    │19時15分21秒│B ：0000000000（卜公民）                │  號11之犯罪事│
   │    │            ├────────────────────┤  實          │
   │    │            │B：喂，你在麥寮了嗎。                   │通訊監察譯文│
   │    │            │A：在那裡。                             │  出處：警卷第│
   │    │            │B ：在廟這裡A ：夜市那裡嗎，我馬上到。  │  424 頁      │
   │    │            │                                        │              │
   ├──┼──────┼────────────────────┼───────┤
   │  │98年6 月3 日│A ：0000000000（孫永固）                │佐證附表一編│
   │    │5 時20分49秒│B ：0000000000（卜公民）                │  號12之犯罪事│
   │    │            ├────────────────────┤  實          │
   │    │            │B:你還在睡嗎？                          │通訊監察譯文│
   │    │            │A:起來了，麥寮阿。                      │  出處：警卷第│
   │    │            │B:我到麥寮再打給你。                    │  446 頁      │
   ├──┼──────┼────────────────────┼───────┤
   │  │98年4 月27日│A ：0000000000（甲○○）                │佐證附表一編│
   │    │7 時1 分12秒│B ：0000000000（丁鏢清）                │  號13之犯罪事│
   │    │            ├────────────────────┤  實。        │
   │    │            │B ：我烏龜，我烏龜A ：我橋頭後，再過去，│通訊監察譯文│
   │    │            │我再給你。                              │  內容出處：警│
   │    │            │B：到了才打給我喔，好啦，難過。         │  卷第324 、32│
   │    │            │                                        │  5 、327 、32│
   │    │            │                                        │  8 、329 、33│
   │    │            │                                        │  3 、334 、33│
   │    │            │                                        │  5 、336 、34│
   │    │            │                                        │  0 、343 、34│
   │    │            │                                        │  5 、350 頁  │
   │    ├──────┼────────────────────┤              │
   │    │98年4 月27日│A ：0000000000（甲○○）                │              │
   │    │7 時17分42秒│B ：0000000000（丁鏢清）                │              │
   │    │            ├────────────────────┤              │
   │    │            │A：到了，到了。                         │              │
   │    │            │B：好。                                 │              │
   ├──┼──────┼────────────────────┼───────┤
   │  │98年4 月27日│A ：0000000000（甲○○）                │佐證附表一編│
   │    │19時34分09秒│B ：0000000000（丁鏢清）                │  號14之犯罪事│
   │    │            ├────────────────────┤  實。        │
   │    │            │B：我小烏龜，麥寮。                     │通訊監察譯文│
   │    │            │A：我等下過去那邊再打給。               │  內容出處：警│
   │    ├──────┼────────────────────┤  卷第324 、32│
   │    │98年4 月27日│A ：0000000000（甲○○）                │  5 、327 、32│
   │    │20時51分37秒│B ：0000000000（丁鏢清）                │  8 、329 、33│
   │    │            ├────────────────────┤  3 、334 、33│
   │    │            │A：到了，到了啦。                       │  5 、336 、34│
   │    │            │                                        │  0 、343 、34│
   │    │            │                                        │  5 、350 頁  │
   ├──┼──────┼────────────────────┼───────┤
   │  │98年4 月28日│A ：0000000000（甲○○）                │佐證附表一編│
   │    │7 時51分22秒│B ：0000000000（丁鏢清）                │  號15之犯罪事│
   │    │            ├────────────────────┤  實。        │
   │    │            │B：我＊＊，我在麥寮你到打給我。         │通訊監察譯文│
   │    │            │A：好啦。                               │  內容出處：警│
   │    ├──────┼────────────────────┤  卷第324 、32│
   │    │98年4 月28日│A ：0000000000（甲○○）                │  5 、327 、32│
   │    │8 時14分11秒│B ：0000000000（丁鏢清）                │  8 、329 、33│
   │    │            ├────────────────────┤  3 、334 、33│
   │    │            │B：還沒到喔？                           │  5 、336 、34│
   │    │            │A：快到了，在沙崙後這，再約5分鐘。      │  0 、343 、34│
   │    │            │B：好，到打給我。                       │  5 、350 頁  │
   │    ├──────┼────────────────────┤              │
   │    │98年4 月28日│A ：0000000000（甲○○）                │              │
   │    │8 時18分45秒│B ：0000000000（丁鏢清）                │              │
   │    │            ├────────────────────┤              │
   │    │            │B：喂。                                 │              │
   │    │            │A：到了。                               │              │
   ├──┼──────┼────────────────────┼───────┤
   │  │98年4 月28日│A ：0000000000（甲○○）                │佐證附表一編│
   │    │20時25分37秒│B ：0000000000（丁鏢清）                │  號16之犯罪事│
   │    │            ├────────────────────┤  實。        │
   │    │            │B：我小烏龜。                           │通訊監察譯文│
   │    │            │A：好，我等一下，過去再打給你。         │  內容出處：警│
   │    ├──────┼────────────────────┤  卷第324 、32│
   │    │98年4 月28日│ A ：0000000000（甲○○）               │  5 、327 、32│
   │    │21時13分20秒│ B ：0000000000（丁鏢清）               │  8 、329 、33│
   │    │            ├────────────────────┤  3 、334 、33│
   │    │            │ B：要到了沒？                          │  5 、336 、34│
   │    │            │ A：快到了，在路上。                    │  0 、343 、34│
   │    ├──────┼────────────────────┤  5 、350 頁  │
   │    │98年4 月28日│A ：0000000000（甲○○）                │              │
   │    │21時19分33秒│B ：0000000000（丁鏢清）                │              │
   │    │            ├────────────────────┤              │
   │    │            │A：到了啊。                             │              │
   │    ├──────┼────────────────────┤              │
   │    │98年4 月28日│A ：0000000000（甲○○）                │              │
   │    │23時24分13秒│B ：0000000000（丁鏢清）                │              │
   │    │            ├────────────────────┤              │
   │    │            │A：小烏龜喔，有要過去你要處理嗎？       │              │
   │    │            │B：好阿，你再打給我。                   │              │
   │    ├──────┼────────────────────┤              │
   │    │98年4 月28日│A ：0000000000（甲○○）                │              │
   │    │23時38分15秒│B ：0000000000（丁鏢清）                │              │
   │    │            ├────────────────────┤              │
   │    │            │B：到了嗎？                             │              │
   │    │            │A：到了。                               │              │
   │    │            │B：你有看到薑母鴨嗎？在薑母鴨那。       │              │
   │    │            │A：好。                                 │              │
   ├──┼──────┼────────────────────┼───────┤
   │  │98年4 月29日│A ：0000000000（甲○○）                │佐證附表一編│
   │    │6 時47分18秒│B ：0000000000（丁鏢清）                │  號17之犯罪事│
   │    │            ├────────────────────┤  實。        │
   │    │            │B：你還在睡嗎？                         │通訊監察譯文│
   │    │            │A：沒阿，怎樣你說。                     │  內容出處：警│
   │    │            │B：跑一趟好嗎？                         │  卷第324 、32│
   │    │            │A：等一下，等一下才有過去。             │  5 、327 、32│
   │    ├──────┼────────────────────┤  8 、329 、33│
   │    │98年4 月29日│A ：0000000000（甲○○）                │  3 、334 、33│
   │    │7 時24分5 秒│B ：0000000000（丁鏢清）                │  5 、336 、34│
   │    │            ├────────────────────┤  0 、343 、34│
   │    │            │A：到了。                               │  5 、350 頁  │
   │    │            │B：好。                                 │              │
   ├──┼──────┼────────────────────┼───────┤
   │  │98年5 月5 日│A ：0000000000（甲○○）                │佐證附表一編│
   │    │14時37分41秒│B ：0000000000（丁鏢清）                │  號18之犯罪事│
   │    │            ├────────────────────┤  實。        │
   │    │            │A：喂。                                 │通訊監察譯文│
   │    │            │B：送一下啦。                           │  內容出處：警│
   │    │            │A：好。                                 │  卷第324 、32│
   │    ├──────┼────────────────────┤  5 、327 、32│
   │    │98年5 月5 日│A ：0000000000（甲○○）                │  8 、329 、33│
   │    │14時50分45秒│B ：0000000000（丁鏢清）                │  3 、334 、33│
   │    │            ├────────────────────┤  5 、336 、34│
   │    │            │A：馬上到你走農會邊仔這條啦。           │  0 、343 、34│
   │    │            │B：好。                                 │  5 、350 頁  │
   │    │            │A：不要到………。                       │              │
   │    ├──────┼────────────────────┤              │
   │    │98年5 月5 日│A ：0000000000（甲○○）                │              │
   │    │14時53分53秒│B ：0000000000（丁鏢清）                │              │
   │    │            ├────────────────────┤              │
   │    │            │A：到了彎過來就到囉。                   │              │
   │    │            │B：你說在哪裡。                         │              │
   │    ├──────┼────────────────────┤              │
   │    │98年5 月5 日│A ：0000000000（甲○○）                │              │
   │    │14時54分55秒│B ：0000000000（丁鏢清）                │              │
   │    │            ├────────────────────┤              │
   │    │            │B：你在倒(哪裡)啦。                     │              │
   │    │            │A：常我們在用這條巷仔。                 │              │
   │    │            │B：農會邊嗎。                           │              │
   │    │            │A：啊。                                 │              │
   ├──┼──────┼────────────────────┼───────┤
   │  │98年5 月6 日│A ：0000000000（甲○○）                │佐證附表一編│
   │    │11時22分38秒│B ：0000000000（丁鏢清）                │  號19之犯罪事│
   │    │            ├────────────────────┤  實。        │
   │    │            │A：喂。                                 │通訊監察譯文│
   │    │            │B：打給我。                             │  內容出處：警│
   │    ├──────┼────────────────────┤  卷第324 、32│
   │    │98年5 月6 日│A ：0000000000（甲○○）                │  5 、327 、32│
   │    │11時32分56秒│B ：0000000000（丁鏢清）                │  8 、329 、33│
   │    │            ├────────────────────┤  3 、334 、33│
   │    │            │A：喂。                                 │  5 、336 、34│
   │    │            │B：遂來喔。                             │  0 、343 、34│
   │    │            │A：你在場嗎。                           │  5 、350 頁  │
   │    │            │B：到了啦。                             │              │
   │    ├──────┼────────────────────┤              │
   │    │98年5 月6 日│A ：0000000000（甲○○）                │              │
   │    │11時40分36秒│B ：0000000000（丁鏢清）                │              │
   │    │            ├────────────────────┤              │
   │    │            │A：喂。                                 │              │
   │    │            │B：還沒到嗎。                           │              │
   │    │            │A：我在吃飯馬上好。                     │              │
   │    │            │B：快要死了。                           │              │
   │    ├──────┼────────────────────┤              │
   │    │98年5 月6 日│A ：0000000000（甲○○）                │              │
   │    │12時0 分10秒│B ：0000000000（丁鏢清）                │              │
   │    │            ├────────────────────┤              │
   │    │            │A：要到了。                             │              │
   │    │            │B：等你來。                             │              │
   ├──┼──────┼────────────────────┼───────┤
   │  │98年6 月1 日│A ：0000000000（孫永固）                │佐證附表一編│
   │    │17時19分5 秒│B ：000000004 （丁鏢清）                │  號20之犯罪事│
   │    │            ├────────────────────┤  實。        │
   │    │            │B：喂！我小烏龜啦，你在那？             │通訊監察譯文│
   │    │            │A：蚊港！                               │  內容出處：警│
   │    │            │B：你騎下來點好嗎？                     │  卷第422 、  │
   │    │            │A：我現有人在等涅。                     │  441 、442 、│
   │    │            │B：不然同樣那我等你喔！喂！東西用好一點 │  451 、455 、│
   │    │            │   ，雞巴人家都在講！                   │  456 頁      │
   │    │            │A：有阿！那都是大仔在處理。             │              │
   ├──┼──────┼────────────────────┼───────┤
   │  │98年6 月2 日│A ：0000000000（孫永固）                │佐證附表一編│
   │    │19時41分29秒│B ：0000000000（丁鏢清）                │  號21之犯罪事│
   │    │            ├────────────────────┤  實。        │
   │    │            │B：我小烏龜，你在那阿！                 │通訊監察譯文│
   │    │            │A：麥寮。                               │  內容出處：警│
   │    │            │B：我在臺西，我騎去蚊港喔               │  卷第422 、  │
   │    │            │A：好啦！到了再打。                     │  441 、442 、│
   │    │            │                                        │              │
   │    ├──────┼────────────────────┤  451 、455 、│
   │    │98年6 月2 日│A ：0000000000（孫永固）                │  456 頁      │
   │    │19時51分6 秒│B ：0000000000（丁鏢清）                │              │
   │    │            ├────────────────────┤              │
   │    │            │B：喂！到了啦！                         │              │
   │    │            │A：要到了。                             │              │
   ├──┼──────┼────────────────────┼───────┤
   │  │98年6 月11日│A ：0000000000（孫永固）                │佐證附表一編│
   │    │15時47分42秒│B ：000000000 （丁鏢清）                │  號22之犯罪事│
   │    │            ├────────────────────┤  實。        │
   │    │            │B:那裡找你。                            │通訊監察譯文│
   │    │            │A:麥寮。                                │  內容出處：警│
   │    │            │B:不要麥寮太遠。                        │  卷第422 、  │
   │    │            │A:靠近美斯樂那個橋。                    │  441 、442 、│
   │    │            │B:1 塊。                                │  451 、455 、│
   │    │            │A:好。                                  │  456 頁      │
   │    ├──────┼────────────────────┤              │
   │    │98年6 月11日│A ：0000000000（孫永固）                │              │
   │    │16時10分24秒│B ：000000004 （丁鏢清）                │              │
   │    │            ├────────────────────┤              │
   │    │            │B:我小烏龜，再拿1 塊來。一樣那裡。      │              │
   │    │            │A:你上來一點。                          │              │
   │    │            │B:夜市7-11那裡。                        │              │
   │    │            │A:好。                                  │              │
   │    ├──────┼────────────────────┤              │
   │    │98年6 月11日│A ：0000000000（孫永固）                │              │
   │    │20時36分18秒│B ：0000000000（丁鏢清）                │              │
   │    │            ├────────────────────┤              │
   │    │            │B:我小烏龜。                            │              │
   │    │            │A:現在還沒有，還要處理半個多小時。      │              │
   │    ├──────┼────────────────────┤              │
   │    │98年6 月11日│A ：0000000000（孫永固）                │              │
   │    │20時41分19秒│B ：0000000000（丁鏢清）                │              │
   │    │            ├────────────────────┤              │
   │    │            │B:要多久。                              │              │
   │    │            │A:還要等。                              │              │
   │    ├──────┼────────────────────┤              │
   │    │98年6 月11日│A ：0000000000（孫永固）                │              │
   │    │20時53分20秒│B ：0000000000（丁鏢清）                │              │
   │    │            ├────────────────────┤              │
   │    │            │B:要多久。                              │              │
   │    │            │A:約20分鐘。                            │              │
   │    │            │                                        │              │
   ├──┼──────┼────────────────────┼───────┤
   │  │98年5 月22日│A ：0000000000（甲○○）                │佐證附表一編│
   │    │14時22分17秒│B ：0000000000（丁萬成）                │  號23之犯罪事│
   │    │            ├────────────────────┤  實。        │
   │    │            │B：喂！阿忠喔，我老仔，你在那？         │通訊監察譯文│
   │    │            │A：後安這吃飯咧！怎樣？                 │  內容出處：警│
   │    │            │B：還用問那個嗎？五條港可以嗎？         │  卷第370 頁  │
   │    │            │A：沒啦，我等去蚊港那。                 │              │
   │    │            │B：多久時間。                           │              │
   │    │            │A：那有，吃飯吃飽了。                   │              │
   │    │            │B：阿現在我要找你。                     │              │
   │    │            │A：蚊港喔。                             │              │
   │    │            │B：沒啦，你開車比較方便啦卡緊，五條港   │              │
   │    │            │   好 嗎，我老人家騎機車比較慢A ：你10分│              │
   │    │            │鐘後再打給我。                          │              │
   │    ├──────┼────────────────────┤              │
   │    │98年5 月22日│A ：0000000000（甲○○）                │              │
   │    │14時33分33秒│B ：0000000000（丁萬成）                │              │
   │    │            ├────────────────────┤              │
   │    │            │B：怎樣！                               │              │
   │    │            │A：誰阿！                               │              │
   │    │            │B：我老仔啦！                           │              │
   │    │            │A ：來蚊港啦！來蚊港啦！我沒辦法下去B ：│              │
   │    │            │我沒油啦，你拜託一下。                  │              │
   │    │            │A：馬鐘要來，不然你寄他拿阿！           │              │
   │    │            │B：馬鐘要過喔！我5點找他的人啦！        │              │
   │    │            │A：我電話給你，你打給他啦。             │              │
   │    │            │B：他電話幾番。                         │              │
   │    │            │A：我要看，你在那？                     │              │
   │    │            │B：我在臺西阿！                         │              │
   │    │            │A：臺西那，我叫他去找你。               │              │
   │    │            │B：沒啦你給我就好。                     │              │
   │    │            │A：我叫他去找你。                       │              │
   ├──┼──────┼────────────────────┼───────┤
   │  │98年5 月26日│A ：0000000000（甲○○）                │佐證附表一編│
   │    │19時34分2 秒│B ：0000000000（陳正國）                │  號24之犯罪事│
   │    │            ├────────────────────┤  實。        │
   │    │            │B：阿兄。我國仔。元長那個阿國。我8.1。  │通訊監察譯文│
   │    │            │A：8.1 喔。                             │  內容出處：警│
   │    │            │B：對。                                 │  卷第98頁    │
   │    │            │A：你現在人在那裡。                     │              │
   │    │            │B：我人在元長。                         │              │
   │    │            │A：你要過來這邊。                       │              │
   │    │            │B：紅地毯相等。                         │              │
   │    │            │A：好。                                 │              │
   ├──┼──────┼────────────────────┼───────┤
   │  │98年5 月29日│A ：0000000000（孫永固）                │佐證附表一編│
   │    │11時51分28秒│B ：0000000000（鍾志壕）                │  號25之犯罪事│
   │    │            ├────────────────────┤  實。        │
   │    │            │B：我阿牛呀。                           │通訊監察譯文│
   │    │            │A：按怎。                               │  內容出處：警│
   │    │            │B：阿 5。                               │  卷第389 頁  │
   │    │            │A：你在哪裡。                           │              │
   │    │            │B：崙背。                               │              │
   │    │            │A：你要過來呀。                         │              │
   │    │            │B：麥寮阿。                             │              │
   │    │            │A：喔好。                               │              │
   │    │            │B：喂你敢是ㄟ素食ㄟ。                   │              │
   │    │            │A：嗯。                                 │              │
   │    ├──────┼────────────────────┤              │
   │    │98年5 月29日│A ：0000000000（孫永固）                │              │
   │    │12時14分2 秒│B ：0000000000（鍾志壕）                │              │
   │    │            ├────────────────────┤              │
   │    │            │B：喂。                                 │              │
   │    │            │A：你在哪裡。                           │              │
   │    │            │B：要在哪裡。                           │              │
   │    │            │A：看你在哪裡。                         │              │
   │    │            │B：臺電公司。                           │              │
   │    │            │A：好。                                 │              │
   ├──┼──────┼────────────────────┼───────┤
   │  │98年5 月6 日│A ：0000000000（甲○○）                │佐證附表一編│
   │    │15時37分5 秒│B ：0000000000（陳芬蘭）                │  號26之犯罪事│
   │    │            ├────────────────────┤  實。        │
   │    │            │B：喂、借問咧！剛才王仔銘(轉讓毒品給該  │通訊監察譯文│
   │    │            │   女 ）                                │  內容出處：警│
   │    │            │A：誰呀。                               │  卷第346 、34│
   │    │            │B：王仔銘。                             │  8頁。       │
   │    │            │A：王仔銘怎樣。                         │              │
   │    │            │B：跟你調東西你敢拿給他呀。             │              │
   │    │            │A：還沒咧！你誰。                       │              │
   │    │            │B：我叫他調的。                         │              │
   │    │            │A：喔、你叫他調ㄟ。                     │              │
   │    │            │B：嗯啦。                               │              │
   │    │            │A：我才要下去咧！你在哪裡。             │              │
   │    │            │B：我在溪頂啊！我跟他同庄ㄟ。           │              │
   │    │            │A：唷。                                 │              │
   │    │            │B：啊你東時(何時)會凍送給他。           │              │
   │    │            │A：呀。                                 │              │
   │    │            │B：我錢拿給他呀。                       │              │
   │    │            │A：你錢拿給他呀。                       │              │
   │    │            │B：嗯呀。                               │              │
   │    │            │A：我在路ㄟ。                           │              │
   │    │            │B：應該馬上到。                         │              │
   │    │            │A：啊。                                 │              │
   │    │            │B：喔！好、好、謝謝。                   │              │
   ├──┼──────┼────────────────────┼───────┤
   │  │ 98年5 月23 │A ：0000000000（甲○○）                │佐證附表一編│
   │    │ 日1 時2 分4│B ：0000000000（陳芬蘭）                │  號27之犯罪事│
   │    │ 秒         ├────────────────────┤  實。        │
   │    │            │B：你有空嗎？                           │通訊監察譯文│
   │    │            │A：怎樣？                               │  內容出處：警│
   │    │            │B：我現在在我租厝這。我要500。          │  卷第372 、37│
   │    │            │A：明天好了，那麼遠，在睡了。           │  3頁         │
   │    │            │B：好啦！好啦！沒關係。                 │              │
   │    ├──────┼────────────────────┤              │
   │    │98年5 月23日│A ：0000000000（甲○○）                │              │
   │    │1 時2 分54秒│B ：0000000000（陳芬蘭）                │              │
   │    │            ├────────────────────┤              │
   │    │            │A：阿你有夠嗎？                         │              │
   │    │            │B：有啦！500元喔！我什麼時候拿不夠。    │              │
   │    │            │A：好啦，到了打給你，我崙仔頂馬上繞頭去 │              │
   │    │            │   不要找不到人涅。                     │              │
   │    │            │B：我在洗澡啦！好啦。                   │              │
   │    ├──────┼────────────────────┤              │
   │    │98年5 月23日│A ：0000000000（甲○○）                │              │
   │    │1 時26分49秒│B ：0000000000（陳芬蘭）                │              │
   │    │            ├────────────────────┤              │
   │    │            │A：到了出來快點。                       │              │
   │    │            │B：好啦！                               │              │
   ├──┼──────┼────────────────────┼───────┤
   │  │98年5 月30日│A ：0000000000（孫永固）                │佐證附表一編│
   │    │10時46分36秒│B ：0000000000（陳芬蘭）                │  號28之犯罪事│
   │    │            ├────────────────────┤  實。        │
   │    │            │B ：簡訊：你多久會到？我快要被某人氣死了│通訊監察譯文│
   │    │            │    ，我要發洩一下，快點好嗎？          │  內容出處：警│
   │    ├──────┼────────────────────┤  卷第372、373│
   │    │98年5 月30日│A ：0000000000（孫永固）                │  頁          │
   │    │11時1 分17秒│B ：0000000000（陳芬蘭）                │              │
   │    │            ├────────────────────┤              │
   │    │            │A:喂，我馬上到。                        │              │
   │    │            │B:再打給我。                            │              │
   │    ├──────┼────────────────────┤              │
   │    │98年5 月30日│A ：0000000000（孫永固）                │              │
   │    │11時25分11秒│B ：0000000000（陳芬蘭）                │              │
   │    │            ├────────────────────┤              │
   │    │            │A:我到加油站了。                        │              │
   │    │            │B:喔，好。再進來啊。                    │              │
   ├──┼──────┼────────────────────┼───────┤
   │  │98年5 月31日│A ：0000000000（孫永固）                │佐證附表一編│
   │    │12時25分47秒│B ：0000000000（陳芬蘭）                │  號29之犯罪事│
   │    │            ├────────────────────┤  實。        │
   │    │            │B:你打過來給我。                        │通訊監察譯文│
   │    │            │A:喔，都打不通。                        │  內容出處：警│
   │    ├──────┼────────────────────┤  卷第413 、41│
   │    │98年5 月31日│A ：0000000000（孫永固）                │  4頁         │
   │    │12時26分50秒│B ：0000000000（陳芬蘭）                │              │
   │    │            ├────────────────────┤              │
   │    │            │B:有空嗎。                              │              │
   │    │            │A:等一下。                              │              │
   │    │            │B:等一下我男朋友又回來。                │              │
   │    │            │A:你出來啊。                            │              │
   │    │            │（中間閒聊）                            │              │
   │    │            │A:幾支啦。                              │              │
   │    │            │B:先拿500 就好。昨天我拿1 千元貨又不ㄧ樣│              │
   │    │            │  了，莊孝尾，你可能又洗過。            │              │
   │    │            │A:我沒動過。那不是我再弄的。            │              │
   │    │            │B:奇怪，跟上一次東西又不ㄧ樣了，不然我昨│              │
   │    │            │  天又拿一千。                          │              │
   │    │            │A:變來變去。                            │              │
   │    │            │B:不然也穩定一點。                      │              │
   │    │            │A:那個查某來用的。                      │              │
   │    │            │B:我懷疑他拿安眠藥加到號仔裡面，幹。    │              │
   │    │            │A:等一下再打給你。                      │              │
   │    ├──────┼────────────────────┤              │
   │    │98年5 月31日│A ：0000000000（孫永固）                │              │
   │    │13時6 分28秒│B ：0000000000（陳芬蘭）                │              │
   │    │            ├────────────────────┤              │
   │    │            │B:好了沒啦，要拿來了沒。                │              │
   │    │            │A:好啦。                                │              │
   │    │            │B:要到了先打給我。                      │              │
   │    │            │A:好啦。                                │              │
   │    │            │以下閒聊                                │              │
   │    ├──────┼────────────────────┤              │
   │    │98年5 月31日│A ：0000000000（孫永固）                │              │
   │    │13時29分40秒│B ：0000000000（陳芬蘭）                │              │
   │    │            ├────────────────────┤              │
   │    │            │B:到了嗎。                              │              │
   │    │            │A:對啦。                                │              │
   ├──┼──────┼────────────────────┼───────┤
   │  │98年5 月31日│A ：0000000000（孫永固）                │佐證附表一編│
   │    │20時30分49秒│B ：0000000000（陳芬蘭）                │  號30之犯罪事│
   │    │            ├────────────────────┤  實。        │
   │    │            │A:在五港等。                            │通訊監察譯文│
   │    │            │B:廟ㄟ喔。趕快喔。                      │  內容出處：警│
   │    ├──────┼────────────────────┤  卷第417 頁  │
   │    │98年5 月31日│A ：0000000000（孫永固）                │              │
   │    │20時43分9 秒│B ：0000000000（陳芬蘭）                │              │
   │    │            ├────────────────────┤              │
   │    │            │B:你到了嗎。                            │              │
   │    │            │A:我到崙子頂了。                        │              │
   │    │            │B:7-11這裡。                            │              │
   │    │            │A:不要啦，廟裡面。                      │              │
   │    │            │B:好啦。                                │              │
   ├──┼──────┼────────────────────┼───────┤
   │  │98年6 月1 日│A ：0000000000（孫永固）                │佐證附表一編│
   │    │15時43分48秒│B ：0000000000（陳芬蘭）                │  號31之犯罪事│
   │    │            ├────────────────────┤  實。        │
   │    │            │B：你人在那？                           │通訊監察譯文│
   │    │            │A：麥寮！                               │  內容出處：警│
   │    │            │B：要送嗎？                             │  卷第421、422│
   │    │            │A：你在那？                             │  頁          │
   │    │            │B：臺西，我現在都住臺西。               │              │
   │    │            │A：你上來點。                           │              │
   │    │            │B：我現在機車也沒有，車也不給我開，我   │              │
   │    │            │   媽怕我去拿藥仔（毒品），她知道我在注 │              │
   │    │            │   藥仔。                               │              │
   │    │            │A：臺西那？                             │              │
   │    │            │B：那天我們最先約的，快速道路擱卡過來   │              │
   │    │            │   ，走到前，第3 個紅綠燈左轉，就溪頂了 │              │
   │    │            │   。                                   │              │
   │    │            │A：在溪頂喔！那麼遠，卡等列啦！         │              │
   │    │            │B：好啦！你再打給我。                   │              │
   │    ├──────┼────────────────────┤              │
   │    │98年6 月1 日│A ：0000000000（孫永固）                │              │
   │    │16時32分8 秒│B ：0000000000（陳芬蘭）                │              │
   │    │            ├────────────────────┤              │
   │    │            │A：喂！我等下會下去，你看不能上來點？   │              │
   │    │            │B：我跟你說我機車不在，汽車家裡的人又不 │              │
   │    │            │   讓我開！                             │              │
   │    │            │A：我機車沒黑油？你要拿幾支？           │              │
   │    │            │B：我不能拿太多，太多我一次就巴完了。   │              │
   │    │            │A：等一下。                             │              │
   │    ├──────┼────────────────────┤              │
   │    │98年6 月1 日│A ：0000000000（孫永固）                │              │
   │    │16時44分32秒│B ：0000000000（陳芬蘭）                │              │
   │    │            ├────────────────────┤              │
   │    │            │A：我到溪頂了？                         │              │
   │    │            │B：到溪頂？你走那一條？                 │              │
   │    │            │A：快速道路下來這條，第1 個紅綠燈！     │              │
   │    │            │B：我們那天約的那一條嗎？               │              │
   │    │            │A：ㄟ阿，17線阿！                       │              │
   │    │            │B：直行阿，過第3 個紅綠燈，右轉溪頂！我 │              │
   │    │            │   在路旁等你。                         │              │
   ├──┼──────┼────────────────────┼───────┤
   │  │98年6 月1 日│A ：0000000000（孫永固）                │佐證附表一編│
   │    │17時54分33秒│B ：0000000000（陳芬蘭）                │  號32之犯罪事│
   │    │            ├────────────────────┤  實。        │
   │    │            │B：你明天幾點起床？                     │通訊監察譯文│
   │    │            │A：我很早就起床了。                     │  內容出處：警│
   │    │            │B：我是說要去，順便拿一下然上班就難過了 │  卷第423、432│
   │    │            │   。                                   │  、433 頁    │
   │    │            │A：你到麥寮再打給我。                   │              │
   │    ├──────┼────────────────────┤              │
   │    │98年6 月2 日│A ：0000000000（孫永固）                │              │
   │    │6 時42分55秒│B ：0000000000（陳芬蘭）                │              │
   │    │            ├────────────────────┤              │
   │    │            │B：你地都啦！我7點20要到公司涅！        │              │
   │    │            │A：我去補貨，念咪好！                   │              │
   │    │            │B：我在民雄肉包等你卡緊列！             │              │
   │    │            │A：好啦！                               │              │
   │    ├──────┼────────────────────┤              │
   │    │98年6 月2 日│A ：0000000000（孫永固）                │              │
   │    │6 時51分3 秒│B ：0000000000（陳芬蘭）                │              │
   │    │            ├────────────────────┤              │
   │    │            │A：你地都？                             │              │
   │    │            │B：要到麥寮街上了。                     │              │
   │    │            │A：要在那等？                           │              │
   │    │            │B：民雄肉包啦！                         │              │
   ├──┼──────┼────────────────────┼───────┤
   │  │98年6 月2 日│A ：0000000000（孫永固）                │佐證附表一編│
   │    │23時32分59秒│B ：0000000000（陳芬蘭）                │  號33之犯罪事│
   │    │            ├────────────────────┤  實。        │
   │    │            │B：有空嗎？                             │通訊監察譯文│
   │    │            │A：現在沒法度！                         │  內容出處：警│
   │    │            │B：現在是沒東西還是沒法度!              │  卷第445、446│
   │    │            │A：你在那？                             │  頁          │
   │    │            │B：我在麥寮剛喝完酒！                   │              │
   │    │            │A：我洗澡，洗好列，稍等一下。           │              │
   │    │            │B：洗澡要洗多久阿！你洗好打給我！       │              │
   │    ├──────┼────────────────────┤              │
   │    │98年6 月2 日│A ：0000000000（孫永固）                │              │
   │    │23時39分48秒│B ：0000000000（陳芬蘭）                │              │
   │    │            ├────────────────────┤              │
   │    │            │ A：怎樣啦！                            │              │
   │    │            │ B：你那方便過去嗎？你住那方便過去嗎？  │              │
   │    │            │ A：不方便啦！                          │              │
   │    │            │ B：什麼時候可以出來？                  │              │
   │    │            │ A：我洗好了，可以了。你去早上那！      │              │
   │    │            │ B：民雄肉包那嗎？                      │              │
   │    │            │ A：ㄟ啦！                              │              │
   ├──┼──────┼────────────────────┼───────┤
   │  │98年4 月29日│A ：0000000000（甲○○）                │佐證附表一編│
   │    │5 時15分12秒│B ：0000000000（林萬頓）                │  號34之犯罪事│
   │    │            ├────────────────────┤  實。        │
   │    │            │（旁人講話：我施厝寮那個大姐阿嬤的孫，今│通訊監察譯文│
   │    │            │天有賺到錢，來麥寮那拜拜鬥熱鬧一下，拱範│  內容出處：警│
   │    │            │宮8 點，我乩童你知道）                  │  卷第335頁   │
   │    │            │B ：我跟你說你跟我叫1 工查波工，我在家，│              │
   │    │            │    你來家裡。                          │              │
   │    │            │A ：查波、查某？                        │              │
   │    │            │B ：查波。                              │              │
   │    ├──────┼────────────────────┤              │
   │    │98年4 月29日│A ：0000000000（甲○○）                │              │
   │    │5 時47分57秒│B ：0000000000（林萬頓）                │              │
   │    │            ├────────────────────┤              │
   │    │            │A：在路上了。                           │              │
   │    │            │B：在路上，你從後面來阿，趕緊喔         │              │
   │    │            │A：從後面喔。                           │              │
   │    ├──────┼────────────────────┤              │
   │    │98年4 月29日│A ：0000000000（甲○○）                │              │
   │    │5 時57分5 秒│B ：0000000000（林萬頓）                │              │
   │    │            ├────────────────────┤              │
   │    │            │B ：要到了嗎？                          │              │
   │    │            │A ：約在5-6分。                         │              │
   │    ├──────┼────────────────────┤              │
   │    │98年4 月29日│A ：0000000000（甲○○）                │              │
   │    │6 時3 分21秒│B ：0000000000（林萬頓）                │              │
   │    │            ├────────────────────┤              │
   │    │            │A：在那，原本那嘛。                     │              │
   │    │            │B：厝後面。                             │              │
   │    │            │A：不是我們那天那麼？                   │              │
   │    │            │B：你每天來，這。                       │              │
   ├──┼──────┼────────────────────┼───────┤
   │  │98年4 月29日│A ：0000000000（甲○○）                │佐證附表一編│
   │    │13時33分39秒│B ：0000000000（林萬頓）                │  號35之犯罪事│
   │    │            ├────────────────────┤  實。        │
   │    │            │A：喂。                                 │通訊監察譯文│
   │    │            │B：一件事情商量一下好嗎！               │  內容出處：警│
   │    │            │A：怎樣！                               │  卷第135頁   │
   │    │            │B：查某工先那個咧！工錢明天再領。       │              │
   │    │            │A：我這樣怕沒辦法，我都多給你了，這都沒 │              │
   │    │            │   辦法運轉。                           │              │
   │    │            │B：剛剛我一個朋友再說不夠，今天去雕尊神 │              │
   │    │            │   像花近10萬，剛剛出來只剩1 仟餘元。   │              │
   │    │            │A：但是明天你要弄給我，我們兄弟說真的！ │              │
   │    │            │B：好呀...                              │              │
   │    ├──────┼────────────────────┤              │
   │    │98年4 月29日│A ：0000000000（甲○○）                │              │
   │    │14時5 分13秒│B ：0000000000（林萬頓）                │              │
   │    │            ├────────────────────┤              │
   │    │            │B：喂。                                 │              │
   │    │            │A：到了...                              │              │
   ├──┼──────┼────────────────────┼───────┤
   │  │98年5 月11日│A ：0000000000（甲○○）                │佐證附表一編│
   │    │14時11分18秒│B ：0000000000（林萬頓）                │  號36之犯罪事│
   │    │            ├────────────────────┤  實。        │
   │    │            │（未通前旁人說叫他快點送來）            │通訊監察譯文│
   │    │            │B ：喂！查母工1 工，你趕緊阿。          │  內容出處：警│
   │    │            │A：好。                                 │  卷第360頁   │
   │    │            │                                        │              │
   │    ├──────┼────────────────────┤              │
   │    │98年5 月11日│A ：0000000000（甲○○）                │              │
   │    │14時22分58秒│B ：0000000000（林萬頓）                │              │
   │    │            ├────────────────────┤              │
   │    │            │A：快了，在路上了。                     │              │
   │    │            │B：好。                                 │              │
   │    ├──────┼────────────────────┤              │
   │    │98年5 月11日│A ：0000000000（甲○○）                │              │
   │    │14時29分15秒│B ：0000000000（林萬頓）                │              │
   │    │            ├────────────────────┤              │
   │    │            │B：喂！                                 │              │
   │    │            │A：到了。                               │              │
   ├──┼──────┼────────────────────┼───────┤
   │  │98年6 月1 日│A ：0000000000（林萬頓）                │佐證附表一編│
   │    │10時22分32秒│B ：0000000000（甲○○）                │  號37之犯罪事│
   │    │            ├────────────────────┤  實。        │
   │    │            │A：喂！                                 │通訊監察譯文│
   │    │            │B：那支是螢幕壞掉嗎？                   │  內容出處：警│
   │    │            │A：沒阿，手機那支好的阿（旁邊林恆全的聲 │  卷第555頁   │
   │    │            │   音）！等一下我叫我朋友跟你說，林恆全 │              │
   │    │            │   說：喂！大仔，你用你的號碼下去就有了 │              │
   │    │            │   ，你換另1 顆電池。）                 │              │
   │    │            │B：沒阿，沒螢幕阿！照理講手機一開機就有 │              │
   │    │            │   螢幕了。換電池下去也沒用。           │              │
   │    │            │A: 你用一下，不行打給我再教你。有1 塊卡 │              │
   │    │            │   片再送你。                           │              │
   │    │            │B：你叫水仔聽一下。喂！大仔，這支手機不 │              │
   │    │            │   行啦！你要跟他拿啦！拜訪一下。       │              │
   │    │            │A：有阿！我再跟他拿。                   │              │
   └──┴──────┴────────────────────┴───────┘
附表四（本案轉讓海洛因、甲基安非他命通訊監察譯文一覽表）
   ┌──┬───────┬───────────────────┬─────┐
   │編號│時      間    │通  訊  監  察  譯  文  內  容        │備註      │
   ├──┼───────┼───────────────────┼─────┤
   │ 01 │98年4 月24日  │A ：0000000000（甲○○）              │佐證附表│
   │    │22時3 分59秒  │B ：0000000000（林雅芬）              │  二編號01│
   │    │              ├───────────────────┤  之犯罪事│
   │    │              │B：你在那？                           │  實。    │
   │    │              │A：怎樣                               │通訊監察│
   │    │              │B：沒阿。                             │  譯文內容│
   │    │              │A：你回去了嘛，ㄟ那個老板又換人，那個 │  出處：警│
   │    │              │   煮的不知怎樣，你要試個準，看怎樣再 │  卷第490 │
   │    │              │   打給我。                           │  頁。    │
   │    │              │B：好啊。                             │          │
   │    ├───────┼───────────────────┤          │
   │    │98年4 月24日  │A ：0000000000（甲○○）              │          │
   │    │23時20分23秒  │B ：0000000000（林雅芬）              │          │
   │    │              ├───────────────────┤          │
   │    │              │B：這樣好。                           │          │
   │    │              │A：可以嗎？跟我們今天咧？             │          │
   │    │              │B：差不多。                           │          │
   │    │              │A：這樣喔！在…拿的                   │          │
   │    │              │B：什麼，可以啦，你在那信號很差。     │          │
   │    │              │A：相交啦。                           │          │
   │    │              │B：什麼相交？                         │          │
   │    │              │A：就是黃的跟白的摻在一起啦。問題這樣 │          │
   │    │              │   是可以嘛。                         │          │
   │    │              │B：可以啦。                           │          │
   │    │              │A：是一樣還是…                       │          │
   │    │              │B：嘿阿。                             │          │
   ├──┼───────┼───────────────────┼─────┤
   │ 02 │98年4 月25日  │A：0000000000（甲○○）               │佐證附表│
   │    │19時8 分42秒  │B：0000000000（林雅芬）               │  二編號02│
   │    │              ├───────────────────┤  之犯罪事│
   │    │              │A：怎樣？                             │  實。    │
   │    │              │B：我回來了，你有幫我拿嗎？           │通訊監察│
   │    │              │A ：今天怎那麼早？你們那不是有人搭布帆│  譯文內容│
   │    │              │                                      │  出處：警│
   │    │              │，在幹嘛？                            │  卷第41頁│
   │    │              │B：沒人阿，應該再取媳婦或嫁女兒八。   │  。      │
   │    │              │A：你那個要看一下，不要人在那擱笨笨的 │          │
   │    │              │   演涅。                             │          │
   │    │              │B：好啦。                             │          │
   │    ├───────┼───────────────────┤          │
   │    │98年4 月26日  │A：0000000000（甲○○）               │          │
   │    │11時8 分13秒  │B：0000000000（林雅芬）               │          │
   │    │              ├───────────────────┤          │
   │    │              │A：那個不是都跟昨天的一樣。           │          │
   │    │              │B：沒錯，昨天一樣...不要用到夠，再走一│          │
   │    │              │   次...                              │          │
   │    │              │A：讓它睡幾天看看，照理講都一樣，跟你 │          │
   │    │              │   說的一樣，                         │          │
   │    │              │   那個完全同樣是那個師傅。           │          │
   │    │              │B：是可以，我說減一點應該擱卡好。     │          │
   │    │              │A：讓它睡幾工看看，應該也可以吧！     │          │
   │    │              │B：ㄟ啦。                             │          │
   │    │              │A：應該擱睡幾工效果會不一樣。         │          │
   ├──┼───────┼───────────────────┼─────┤
   │ 03 │98年4 月26日  │A：0000000000（甲○○）               │佐證附表│
   │    │11時15分14秒  │B：0000000000（林雅芬）               │  二編號02│
   │    │              ├───────────────────┤  、03之犯│
   │    │              │A：阿昨天跟妳拿的會比今天好嗎？       │  罪事實。│
   │    │              │B：一樣啊。                           │通訊監察│
   │    │              │                                      │  譯文內容│
   │    │              │                                      │  出處：警│
   │    │              │                                      │  卷第42頁│
   │    │              │                                      │  。      │
   │    │              │                                      │          │
   │    │              │                                      │          │
   ├──┼───────┼───────────────────┼─────┤
   │ 04 │98年4 月27日  │A：0000000000（甲○○）               │佐證附表│
   │    │23時37分18秒  │B：0000000000（林雅芬）               │  二編號04│
   │    │              ├───────────────────┤  之犯罪事│
   │    │              │（閒聊）                              │  實。    │
   │    │              │A：阿那個有去翻嗎？有比較好嗎？       │通訊監察│
   │    │              │B：比較好對啊。                       │  譯文內容│
   │    │              │A：氣有跑出來嗎？                     │  出處：警│
   │    │              │B：有阿，差很多。                     │  卷第42頁│
   │    │              │A：這樣真讚喔！                       │  。      │
   │    │              │B：這樣比較有，不然很淡。             │          │
   │    │              │A：3 、5 佰可以拿那喔？之前在試，普渡 │          │
   │    │              │   眾生啦。                           │          │
   ├──┼───────┼───────────────────┼─────┤
   │ 05 │98年5 月20日  │A：0000000000（甲○○）               │佐證附表│
   │    │22時15分24秒  │B：0000000000（林雅芬）               │  二編號05│
   │    │              ├───────────────────┤  之犯罪事│
   │    │              │B:你幹甚麼。你給我放了沒？            │  實。    │
   │    │              │A:還沒，按怎。                        │通訊監察│
   │    │              │B:給我放著。                          │  譯文內容│
   │    │              │A:你在那裡。                          │  出處：警│
   │    │              │B:在家裡。                            │  卷第512 │
   │    │              │A:等ㄧ下。                            │  、514 頁│
   │    │              │B:等ㄧ下又睡著。                      │  。      │
   │    │              │A:你愛睏我也愛睏。                    │          │
   │    │              │B:真奇怪！老早給我放著，就不會一直打給│          │
   │    │              │  你。                                │          │
   │    │              │A:好啦！等ㄧ下打給你。                │          │
   │    ├───────┼───────────────────┤          │
   │    │98年5 月20日  │A：0000000000（甲○○）               │          │
   │    │22時32分30秒  │B：0000000000（林雅芬）               │          │
   │    │              ├───────────────────┤          │
   │    │              │A:你這麼早休息叫你過來也不過來。      │          │
   │    │              │B:昨晚沒睡。                          │          │
   │    │              │A:中午睡到下午還沒睡。                │          │
   │    │              │B:那1.2個小時咪一下而已。             │          │
   │    │              │A:叫你給我處裡的工作你有處裡嗎？      │          │
   │    │              │B:2包就夠了喔。                       │          │
   │    │              │A:多用會怎樣，需要這樣嗎等ㄧ下到了打給│          │
   │    │              │  你，妳要馬上下來。                  │          │
   │    ├───────┼───────────────────┤          │
   │    │98年5 月21日  │A：0000000000（甲○○）               │          │
   │    │0 時0 分14秒  │B：0000000000（林雅芬）               │          │
   │    │              ├───────────────────┤          │
   │    │              │A: 你好像鬼咧！問ㄧ下打火機就說誰在那 │          │
   │    │              │   裡。晚上叫你過來幫忙就在那裡GGYY， │          │
   │    │              │A: 喂，你那個有給我用嗎？             │          │
   │    │              │B: 好啦。                             │          │
   │    │              │A: 那個沒用明天沒了，明天進貨，進貨就 │          │
   │    │              │   要用到那個。                       │          │
   │    │              │B: 跟你說會用就會用啦。               │          │
   │    │              │（中間閒聊）                          │          │
   │    │              │A: 叫你幫忙也不願意！                 │          │
   │    │              │B: 明天再用啊。                       │          │
   │    │              │A: 明天幾點用。                       │          │
   │    │              │B: 中午啊。                           │          │
   │    │              │A: 那我有辦法支持到明天中午嗎？       │          │
   │    │              │B: 可以早ㄧ點啊。8.9點那裡            │          │
   │    │              │A: 8.9點我就沒空。就是這個時間剛沒電話│          │
   │    │              │   ，也沒甚麼，才叫你晚上。           │          │
   │    │              │B: 我就沒睡！                         │          │
   │    │              │A: 去睡啦！我再處理。                 │          │
   ├──┼───────┼───────────────────┼─────┤
   │ 06 │98年5 月21日  │A：0000000000（甲○○）               │佐證附表│
   │    │22時23分23秒  │B：0000000000（林雅芬）               │  二編號06│
   │    │              ├───────────────────┤  之犯罪事│
   │    │              │（閒聊）                              │  實。    │
   │    │              │A:你明天可以早一點嗎？                │通訊監察│
   │    │              │B:好啊。                              │  譯文內容│
   │    │              │A:但是你要拿給我的不夠喔！            │  出處：警│
   │    │              │B:你說我今天拿給你看的那些喔！        │  卷第512 │
   │    │              │A:對，不夠。                          │  、514 、│
   │    │              │B:納等ㄧ下不就要再用。                │  372 頁。│
   │    │              │A:對阿。在垃圾桶裡，捏的一堆的就是，他│          │
   │    │              │  會丟在垃圾筒。                      │          │
   │    │              │B:多早。                              │          │
   │    │              │A:剛好用一用就去店裡。                │          │
   │    │              │B:就打給你喔。                        │          │
   │    │              │A:對。                                │          │
   │    ├───────┼───────────────────┤          │
   │    │98年5 月22日  │A：0000000000（甲○○）               │          │
   │    │21時29分41秒  │B：0000000000（林雅芬）               │          │
   │    │              ├───────────────────┤          │
   │    │              │B：喂！你在幹嘛？                     │          │
   │    │              │A：想你啦！怎樣。                     │          │
   │    │              │B：沒啦！有跟我放嗎？                 │          │
   │    │              │A：還沒啦，還早列！緊張啥！生意很好喔 │          │
   │    │              │   ！                                 │          │
   │    │              │B：等下要回去了。                     │          │
   │    │              │A：回去在講阿。回去再打給我。         │          │
   │    ├───────┼───────────────────┤          │
   │    │98年5 月22日  │A：0000000000（甲○○）               │          │
   │    │22時36分49秒  │B：0000000000（林雅芬）               │          │
   │    │              ├───────────────────┤          │
   │    │              │B：揰啥！                             │          │
   │    │              │A：怎樣！                             │          │
   │    │              │B：在家了，我女兒功課還沒             │          │
   │    │              │   。                                 │          │
   │    │              │A：那個袋子不知裡面，還外             │          │
   │    │              │   面你看看。垃圾袋。                 │          │
   │    │              │B：我們今天那個，後來你摻             │          │
   │    │              │   的那個不行，阿之前那個             │          │
   │    │              │   可以。                             │          │
   │    │              │A：別人試就可以，你不行。             │          │
   │    │              │B：我是覺的這樣比較不行。             │          │
   │    │              │A：別人試就比之前好，你們             │          │
   │    │              │   怎樣我不知道。                     │          │
   │    │              │B：沒錯，是比之前好啦！               │          │
   │    │              │A：這樣就好了，3-4佰塊而已            │          │
   │    │              │   。好啦你等一下那個後來             │          │
   │    │              │   用的注意看看，你那個還             │          │
   │    │              │   要陸了，那個拿看看再打             │          │
   │    │              │   給我。                             │          │
   │    │              │B：沒了嗎                             │          │
   │    ├───────┼───────────────────┤          │
   │    │98年5 月23日  │A：0000000000（甲○○）               │          │
   │    │0 時5 分57秒  │B：0000000000（林雅芬）               │          │
   │    │              ├───────────────────┤          │
   │    │              │A：你在幹麻！                         │          │
   │    │              │B：沒阿！                             │          │
   │    │              │A：有拿到嗎？掉在籠子內還外面？       │          │
   │    │              │B：裡面。                             │          │
   │    │              │A：那有比較差嗎？那個有幫我陸嗎       │          │
   │    │              │B：不會。都沒了嗎？                   │          │
   │    │              │A：沒很多啦！                         │          │
   │    │              │B：好啦ㄟ啦！                         │          │
   │    │              │A：陸陸明天再拿。                     │          │
   │    │              │B：你在外面喔！                       │          │
   │    │              │A：恩啦，在忙。                       │          │
   ├──┼───────┼───────────────────┼─────┤
   │ 07 │98年5 月29日  │A：0000000000（甲○○）               │佐證附表│
   │    │18時36分40秒  │B：0000000000（林雅芬）               │  二編號07│
   │    │              ├───────────────────┤  之犯罪事│
   │    │              │A：啊你尾呀！我拿給你呀沒結果。       │  實。    │
   │    │              │B：啊。                               │通訊監察│
   │    │              │A：尾啊你有打給我嗎？                 │  內容出處│
   │    │              │B：你今天ㄟ是幾時的。                 │  卷第525 │
   │    │              │A：3個之前的、3個現在的。             │  頁。    │
   │    │              │B：啊你那ㄟ拿之前的給我。             │          │
   │    │              │A：啊的沒囉！臨時臨夜你聽無嗎。       │          │
   │    │              │B：我昧要今天的。                     │          │
   │    │              │A：今天的不是給你囉。                 │          │
   │    │              │B：沒啦。                             │          │
   │    │              │A：尾啊你試、試啊怎樣。               │          │
   │    │              │B：好呀。                             │          │
   │    │              │A：你不是叫我減量。                   │          │
   │    │              │B：嗯啊。                             │          │
   │    │              │A：減量就像尾呀按哪！ㄢ也駛昧(這樣可以│          │
   │    │              │   嗎)。                              │          │
   │    │              │B：ㄟ呀。                             │          │
   │    │              │A：有蹦蹦叫昧。                       │          │
   │    │              │B：有啦。                             │          │
   ├──┼───────┼───────────────────┼─────┤
   │ 08 │98年6 月12日  │A：0000000000（林雅芬）               │佐證附表│
   │    │22時51分29秒  │B：0000000000（孫永固）               │  二編號08│
   │    │              ├───────────────────┤  之犯罪事│
   │    │              │A:你大ㄟ有跟你說嗎。                  │  實。    │
   │    │              │B:他說不清楚，你等一下。              │通訊監察│
   │    ├───────┼───────────────────┤  內容出處│
   │    │98年6 月12日  │A：0000000000（林雅芬）               │  卷第42頁│
   │    │22時52分56秒  │B：0000000000（孫永固）               │          │
   │    │              ├───────────────────┤          │
   │    │              │B:他說怎樣。                          │          │
   │    │              │A:她叫你過來。                        │          │
   │    │              │B:過去要幹麻。                        │          │
   │    │              │A:她叫你拿過來。                      │          │
   │    │              │B:廟斜對面那間店。                    │          │
   │    │              │A:對。                                │          │
   │    │              │B:你要3塊，是要處理嗎。               │          │
   │    │              │A:沒有啦。他原本就要給我。            │          │
   │    │              │B:他現在是3塊要給你是嗎。             │          │
   │    │              │A:對啦。                              │          │
   │    │              │B:我打電話問他是不是就好。            │          │
   │    ├───────┼───────────────────┤          │
   │    │98年6 月12日  │A：0000000000（林雅芬）               │          │
   │    │22時58分33秒  │B：0000000000（孫永固）               │          │
   │    │              ├───────────────────┤          │
   │    │              │B:我等ㄧ下，我停在門口，會放在菸盒裡面│          │
   │    │              │  ，並放在機車上，你過來時自己拿就好。│          │
   │    ├───────┼───────────────────┤          │
   │    │98年6 月12日  │A：0000000000（林雅芬）               │          │
   │    │23時0 分48秒  │B：0000000000（孫永固）               │          │
   │    │              ├───────────────────┤          │
   │    │              │B:我沒看到你。                        │          │
   │    │              │A:我下去。                            │          │
   ├──┼───────┼───────────────────┼─────┤
   │ 09 │98年4 月27日  │A：0000000000（甲○○）               │佐證附表│
   │    │20時16分1 秒  │B：0000000000（丁連豐）               │  二編號09│
   │    │              ├───────────────────┤  之犯罪事│
   │    │              │B：舅仔，男的一天調一天。             │  實。    │
   │    │              │A：來蚊港。                           │通訊監察│
   │    │              │                                      │  內容出處│
   │    │              │                                      │  ：警卷第│
   │    │              │                                      │  328 頁  │
   ├──┼───────┼───────────────────┼─────┤
   │ 10 │98年4 月28日  │A：0000000000（甲○○）               │佐證附表│
   │    │9 時4 分33秒  │B：0000000000（丁連豐）               │  二編號10│
   │    │              ├───────────────────┤  之犯罪事│
   │    │              │B：舅仔，3個。女生。                  │  實。    │
   │    │              │A：甚麼的，你來三盛寮。               │通訊監察│
   │    │              │B：查母，不然在蚊港廟等。             │  內容出處│
   │    │              │                                      │  ：警卷第│
   │    │              │                                      │  330頁   │
   ├──┼───────┼───────────────────┼─────┤
   │ 11 │98年4 月24日  │A：0000000000（甲○○）               │佐證附表│
   │    │18時38分8 秒  │B：0000000000（毛湘棱）               │  二編號11│
   │    │              ├───────────────────┤  之犯罪事│
   │    │              │A：喂。                               │  實。    │
   │    │              │B：你在忙喔，去唱歌喔。               │通訊監察│
   │    │              │A：恩怎樣你說，在快速道路上，臺西那邊 │  內容出處│
   │    │              │   3-4 住列，這列時準那有時間。       │  ：警卷第│
   │    │              │B：好啦好啦。                         │  489 頁  │
   │    │              │A：啊你那個朋友有沒有說怎樣？         │          │
   │    │              │B：有，他昨晚很晚打，他說有上次比較少 │          │
   │    │              │   ，我說都應該都一樣怎會比較少。     │          │
   │    │              │A：你跟他說我再叫它多一點給你，你跟它 │          │
   │    │              │   說對方哀哀茲茲，不好處理，也不敢拿 │          │
   │    │              │   不行的給你，如不行的會愛睏，會泡迷 │          │
   │    │              │   ，俗的也有，他都拿好的給你。       │          │
   │    │              │B：會什麼。                           │          │
   │    │              │A：會愛睏會泡迷。                     │          │
   │    │              │B：那個也有分喔。                     │          │
   │    │              │A：你跟他說他都拿好的給你，成本比較高 │          │
   │    │              │   。                                 │          │
   │    │              │B：好啦他再打來我再跟他說。           │          │
   ├──┼───────┼───────────────────┼─────┤
   │ 12 │98年4 月26日  │A：0000000000（甲○○）               │佐證附表│
   │    │23時10分0 秒  │B：0000000000（毛湘棱）               │  二編號13│
   │    │              ├───────────────────┤  之犯罪事│
   │    │              │A：你在幹麻，昨天那有說啥嗎？         │  實。    │
   │    │              │B：在家坐啊，整塊的那個說比較好。     │通訊監察│
   │    │              │A：他說好不好？                       │  內容出處│
   │    │              │B：我就照你交我的跟他講，不夠油錢，多 │  ：警卷第│
   │    │              │   拿500 給我，今天還打來跟我說比之前 │  499 頁  │
   │    │              │   的好，我跟他說不是一樣。           │          │
   │    │              │A：沒有嫌少喔？                       │          │
   │    │              │B：沒啦，嘉義那邊在工作哀哀叫...      │          │
   │    │              │（閒聊）                              │          │
   ├──┼───────┼───────────────────┼─────┤
   │ 13 │98年5 月12日  │A：0000000000（甲○○）               │佐證附表│
   │    │11時0 分50秒  │B：0000000000（毛湘棱）               │  二編號14│
   │    │              ├───────────────────┤  犯罪事  │
   │    │              │A：你回去了喔！                       │  實。    │
   │    │              │B：恩阿，回來家裡了。                 │通訊監察│
   │    │              │A：那些西瓜你抱回去會甜嗎？我叫你噗噗 │  內容出處│
   │    │              │   叫的先剖。（接另1 支電話A ：喂，你 │  ：警卷第│
   │    │              │   騎到撞壁，再轉左手邊出來，在那路口 │  507 頁  │
   │    │              │   ，土地公廟對嗎？再直直走，沿那條路 │          │
   │    │              │   直直走，碰壁左轉遇到大條路，在那等 │          │
   │    │              │   我。）                             │          │
   │    │              │B：不怎麼甜。我有跟媽講阿。我說那個有 │          │
   │    │              │   空買1 包大包米。                   │          │
   │    │              │A：阿大包米，就去我姊夫那載1 包，幾個 │          │
   │    │              │   人吃到大包米。                     │          │
   │    │              │B：喔，就常再在，這些小孩很會吃，1 天 │          │
   │    │              │   3 扣米還不夠涅。                   │          │
   │    │              │A：我再去農會買1 包。                 │          │
   │    │              │B：嗯啦。                             │          │
   │    │              │A：連米都沒有，你是阿。               │          │
   │    │              │B：我有買1 包囉！阿你知道，你錢拿來， │          │
   │    │              │   我都湊去繳房款、水電費。           │          │
   │    │              │A：阿你昨天這樣，我給你算起來就賺7 仟 │          │
   │    │              │   了，是多差。                       │          │
   │    │              │B：7 仟，厝款跟水電費就...            │          │
   │    │              │A：阿我昨天去跟他們喝酒，不好意思，在 │          │
   │    │              │   交代財仔2 仟元給那個誰阿！包1 下   │          │
   │    │              │   。                                 │          │
   │    │              │B：包紅包喔！竹頭喔。你沒看財仔瘦很多 │          │
   │    │              │   。                                 │          │
   │    │              │A：有阿。我就包給他了。               │          │
   │    │              │B：包就好，不然你明天、後天去給他請。 │          │
   │    │              │A：不一定有空，4-5 點厝2 隻鱉抓去給她 │          │
   │    │              │   們處理。                           │          │
   │    │              │B：... 昨天在發燒感冒，我早上載去學校 │          │
   │    │              │   說明天要考試。下午我再打給你。     │          │
   │    │              │A：阿，我有過去再打。                 │          │
   ├──┼───────┼───────────────────┼─────┤
   │ 14 │98年4 月25日  │A：0000000000（陳燕山）               │佐證附表│
   │    │18時38分36秒  │B：0000000000（毛湘棱）               │  二編號12│
   │    │              ├───────────────────┤  之犯罪事│
   │    │              │A：喂。                               │  實。    │
   │    │              │B：老公。                             │通訊監察│
   │    │              │A：怎樣。                             │  內容出處│
   │    │              │B：你家裡東西剩多少？                 │  ：警卷第│
   │    │              │A：剩下一點點。                       │  536 、53│
   │    │              │B：等一下你喝完酒來我家好不好？       │  7、538頁│
   │    │              │A：怎樣。                             │          │
   │    │              │B：來我家、孩子沒有要回來，我再去拿一 │          │
   │    │              │   些好不好。                         │          │
   │    │              │A：你不曉得幾點才回來。               │          │
   │    │              │B：我在我家隔壁檳榔攤。               │          │
   │    │              │A：你要我幾點過去。                   │          │
   │    │              │B：我等一下打電話給你，我也要先去向人 │          │
   │    │              │   家拿東西。                         │          │
   │    │              │A：好啦。                             │          │
   │    │              │B：他們如果在打目十(賭博)，我壓二下， │          │
   │    │              │   等一下來我家。                     │          │
   │    │              │A：好。                               │          │
   │    │              │B：我等一下去麥寮我馬上打電話給你。   │          │
   │    │              │A：好啦。                             │          │
   │    ├───────┼───────────────────┤          │
   │    │98年4 月25日  │A：0000000000（陳燕山）               │          │
   │    │18時53分39秒  │B：0000000000（毛湘棱）               │          │
   │    │              ├───────────────────┤          │
   │    │              │A：喂。                               │          │
   │    │              │B：你到家了嘛。                       │          │
   │    │              │A：回家了。                           │          │
   │    │              │B：別喝太多，我先去跟他拿了。         │          │
   │    │              │A：不然你來我家。                     │          │
   │    │              │B：你來我家。                         │          │
   │    │              │A：我喝很多了。                       │          │
   │    │              │B：要不要來打電話告訴我。             │          │
   │    │              │A：好啦。                             │          │
   │    ├───────┼───────────────────┤          │
   │    │98年4 月25日  │A：0000000000（陳燕山）               │          │
   │    │19時24分58秒  │B：0000000000（毛湘棱）               │          │
   │    │              ├───────────────────┤          │
   │    │              │A：喂。                               │          │
   │    │              │B：你在家有在喝嗎。                   │          │
   │    │              │A：我在洗澡。                         │          │
   │    │              │B：我去向他拿東西，他不讓我進去，騙我 │          │
   │    │              │   要回去，我再回頭，他家裡面有人。   │          │
   │    │              │A：有女人。                           │          │
   │    │              │B：嗯。還帶一個小孩。                 │          │
   │    │              │A：他有拿給你嗎。                     │          │
   │    │              │B：他有拿給我、他再叫我回頭，我跟他說 │          │
   │    │              │   之前朋友說好像有給的比較少，他有拿 │          │
   │    │              │   500要補他。                        │          │
   │    │              │A：有啦。                             │          │
   │    │              │B：他叫我先走，之前我來他都會叫我進去 │          │
   │    │              │   裡面拿東西。                       │          │
   │    │              │A：那是他女朋友。                     │          │
   │    │              │B：他出來跟他女朋友帶著小去車上跟他說 │          │
   │    │              │   有你就跟我說有你很沒意思。         │          │
   │    │              │A：我等一下打給你。                   │          │
   │    │              │B：好、我買一下咖啡。                 │          │
   ├──┼───────┼───────────────────┼─────┤
   │ 15 │98年6 月2 日10│A：0000000000（孫永固）               │佐證附表│
   │    │時45分9秒     │B：0000000000（甲○○）               │  二編號17│
   │    │              ├───────────────────┤  、18之犯│
   │    │              │A：大仔，你昨天拿給我的跟             │  罪事實。│
   │    │              │   今天的有一樣嗎？                   │通訊監察│
   │    │              │B：不一樣阿！                         │  內容出處│
   │    │              │A：哭夭！我嚇一跳，那些都             │  ：警卷第│
   │    │              │   沒耶！我想說你撬沒均勻             │  436頁   │
   │    │              │   。                                 │          │
   │    │              │B：都一樣阿！                         │          │
   │    │              │A：奇怪昨晚用的，跟今天早             │          │
   │    │              │   上的不一樣？                       │          │
   │    │              │B：怎樣！沒喘氣喔！                   │          │
   │    │              │A：恩阿！                             │          │
   │    │              │B：你照這樣出去，我再注意             │          │
   │    │              │   看看！                             │          │
   └──┴───────┴───────────────────┴─────┘

司法院資訊處製作；財團法人民間司法改革基金會備份。
